---
format:
  pdf:
    geometry:
      - top=10mm
      - left=15mm
      - right=15mm
      - bottom=20mm
      - heightrounded
editor: visual
---

\begin{titlepage}
\vspace*{5cm}
\begin{center}
  {\LARGE\bfseries Understanding and Reducing Customer Churn at PlatefulNZ \par}
  \vspace{0.5em}
  {\large\itshape Data-Driven Insights for Improving Customer Retention in a Subscription-Based Meal Kit Service \par}
  \vspace{2em}
  {\large BUSINFO704 – Business Analytics \par}
  {\large Due: 19 August 2025 \par}
  \vspace{12em}
  {\large \textbf{Group Members:} \par}
  \vspace{0.5em}
  {\large Yicong Li – 691671170 \par}
  {\large Alice Wang – 123456789 \par}
  {\large John Zhang – 987654321 \par}
  {\large Emma Chen – 112233445 \par}
\end{center}
\end{titlepage}

```{r, echo=FALSE, results='hide', message=FALSE, warning=FALSE}
if (!require("tidyverse")) install.packages("tidyverse")
if (!require("knitr")) install.packages("knitr")
if (!require("tinytex")) install.packages("tinytex")
if (!require("tidymodels")) install.packages("tidymodels")
if (!require("skimr")) install.packages("skimr")
if (!require("ranger"))   install.packages("ranger")
if (!require("car")) install.packages("car")
if (!require("vip")) install.packages("vip")
if (!require("bonsai")) install.packages("bonsai")     # lightgbm 的 parsnip 引擎来自 bonsai
if (!require("lightgbm")) install.packages("lightgbm") # 有些环境需另外装系统依赖
if (!require("xgboost"))  install.packages("xgboost")
library(tidymodels)
library(tidyverse)
library(knitr)
library(tinytex)
library(skimr)
library(psych)
library(vip)
library(bonsai)
library(ranger)
```

-- Introduction

-- Data Exploration & Methodology

```{r, echo=FALSE, results='hide', message=FALSE, warning=FALSE}
############ loading data & data processing ############
data <- read.csv("customers.csv")

set.seed(704)



# ---- Basic NA summary ----
missing_summary <- data %>%
  summarise(across(everything(),
                   ~ sum(is.na(.)),
                   .names = "na_{col}"))



# remove string 'week'
data$weeks_since_signup <- as.numeric(gsub(" weeks", "", data$weeks_since_signup))
data$weeks_since_last_purchase <- as.numeric(gsub(" weeks", "", data$weeks_since_last_purchase))


# remove string 'currency tag'
data$avg_AddOnpurchase_value <- as.numeric(gsub("[$]", "", data$avg_AddOnpurchase_value))




# gender type (3 types)
n_distinct(data$gender)
unique(data$gender) 
# "Female"   ///    "Prefer Not to Answer / Other / Unknown"    ///   "Male" 

data <- data %>% 
  mutate(
    gender = case_when(
      gender == "Female" ~ "Female",
      gender == "Male"   ~ "Male",
      TRUE               ~ "Other"   # 把剩下的都归到 Other
    )
  )
unique(data$gender) 
# "Female"   ///   Other   ///   "Male" 


# support ticket type (3 types)
n_distinct(data$support_ticket)
unique(data$support_ticket) 
# "NotLast3Months"  ////   "Last3Months"  ////    "YesThisMonth"


# sati survey type (6 types)
n_distinct(data$satisfaction_survey)
unique(data$satisfaction_survey) 
# 1 / 2 / 3 / 4 / 5 / NoResponse

# data <- data %>% 
#   mutate(
#     # 先把 NoResponse 改成字符 “0”
#     satisfaction_survey = recode(
#       satisfaction_survey,
#       "NoResponse" = "0",
#       .default     = satisfaction_survey
#     ),
#     # 再把整个列转成整数型
#     satisfaction_survey = as.integer(satisfaction_survey)
#   )
# unique(data$satisfaction_survey) 
# 1 / 2 / 3 / 4 / 5 / NoResponse (0)


# subscription type (5 types)
n_distinct(data$subscription)
unique(data$subscription) 
# "PlantBased" /// "Family"  //  "Everyday" ////  "Gourmet"  ////  "Low-carb"


# payment type (3 types)
n_distinct(data$payment)
unique(data$payment) 
# "DebitCard"  "CreditCard" "AppPay"  


#only take "weeks_since_last_purchase" equals or over 0
filter_data <- data %>% filter(weeks_since_last_purchase >= 0)


# View(data)
filter_data %>%
  count(retained_binary) %>%
  mutate(pct = n / sum(n) * 100)
```

```{r, echo=FALSE, results='hide', message=FALSE, warning=FALSE}

# 
categorical_vars <- c(
  "gender",
  "support_ticket",
  "opened_last_email",
  "subscription_payment_problem_last4Weeks",
  "last_login_device",
  "last_browser",
  "location",
  "subscription",
  "payment_type"
)

numeric_vars <- c(
  "app_visits",
  "website_visits",
  "social_media_comments",
  "social_media_posts",
  "social_media_likes",
  "social_media_shares",
  "subscription_meals_per_week",
  "subscription_people",
  "weeks_since_signup",
  "weeks_since_last_purchase",
  "num_purchases",
  "discounted_rate_last_purchase",
  "avg_AddOnpurchase_value"
)

```

```{r, echo=FALSE, results='hide', message=FALSE, warning=FALSE}

# ---- 数值型概览 ----
num_summary <- psych::describe(filter_data %>% select(any_of(numeric_vars)))

# 输出成表（knitr）
kable(num_summary, caption = "数值变量描述统计")

```

```{r, echo=FALSE, results='hide', message=FALSE, warning=FALSE}

# 批量 Mann–Whitney 检验
num_test_results <- map_dfr(numeric_vars, function(v) {
  ok <- complete.cases(filter_data[[v]], filter_data$retained_binary)
  group1 <- filter_data[[v]][ok & filter_data$retained_binary == 1]
  group0 <- filter_data[[v]][ok & filter_data$retained_binary == 0]
  
  test <- wilcox.test(group1, group0)
  
  tibble(
    variable = v,
    p_value = test$p.value,
    median_retained = median(group1, na.rm = TRUE),
    median_churned = median(group0, na.rm = TRUE)
  )
}) %>%
  arrange(p_value) %>%
  mutate(significant = ifelse(p_value < 0.05, "Yes", "No"))

# 看前 5 个最显著的数值变量
head(num_test_results, 10)
```

```{r}

# 正态变量 
nonSkewnessVariable <- c(
  "website_visits",
  "subscription_meals_per_week",
  "subscription_people",
  "weeks_since_signup",
  "num_purchases",
  "avg_AddOnpurchase_value"
)


# 偏态变量
SkewnessVariables <- c(
  "app_visits",
  "social_media_comments",
  "social_media_posts",
  "social_media_likes",
  "social_media_shares",
  "weeks_since_last_purchase",
  "discounted_rate_last_purchase"
)

levene_results <- lapply(nonSkewnessVariable, function(v) {
  formula <- as.formula(paste(v, "~ factor(retained_binary)"))
  test <- leveneTest(formula, data = filter_data)
  data.frame(
    variable = v,
    p_value = test$`Pr(>F)`[1],
    equal_variance = ifelse(test$`Pr(>F)`[1] > 0.05, "Yes", "No")
  )
})

levene_results <- do.call(rbind, levene_results)
levene_results
```

```{r}

sameMeanVaribles <- c(
  "website_visits",
  "subscription_meals_per_week",
  "num_purchases"
)

nonSameMeanVariables <- c(
  "subscription_people",
  "weeks_since_signup",
  "avg_AddOnpurchase_value"
)

```

```{r}
# sameMeanVariables → 标准 t-test
t_results_same <- lapply(sameMeanVaribles, function(v) {
  g1 <- filter_data[[v]][filter_data$retained_binary == 1]
  g0 <- filter_data[[v]][filter_data$retained_binary == 0]
  
  test <- t.test(g1, g0, var.equal = TRUE)
  
  data.frame(
    variable = v,
    method = "t-test (equal var)",
    p_value = test$p.value,
    mean_retained = mean(g1, na.rm = TRUE),
    mean_churned = mean(g0, na.rm = TRUE),
    mean_diff = mean(g1, na.rm = TRUE) - mean(g0, na.rm = TRUE)
  )
}) %>% bind_rows()


t_results_same
```

```{r}

# nonSameMeanVariables → Welch t-test
t_results_non_same <- lapply(nonSameMeanVariables, function(v) {
  g1 <- filter_data[[v]][filter_data$retained_binary == 1]
  g0 <- filter_data[[v]][filter_data$retained_binary == 0]
  
  test <- t.test(g1, g0, var.equal = FALSE)
  
  data.frame(
    variable = v,
    method = "Welch t-test",
    p_value = test$p.value,
    mean_retained = mean(g1, na.rm = TRUE),
    mean_churned = mean(g0, na.rm = TRUE),
    mean_diff = mean(g1, na.rm = TRUE) - mean(g0, na.rm = TRUE)
  )
}) %>% bind_rows()


t_results_non_same

```

```{r, echo=FALSE, results='hide', message=FALSE, warning=FALSE}

# 以 gender 为例
tbl1 <- table(filter_data$gender, filter_data$retained_binary)
chisq.test(tbl1)

# 以 support_ticket 为例
tbl2 <- table(filter_data$support_ticket, filter_data$retained_binary)
chisq.test(tbl2)

# 以 open_last_email 为例
tbl3 <- table(filter_data$opened_last_email, filter_data$retained_binary)
chisq.test(tbl3)

# 以 subscription_payment_problem_last4weeks 为例
tbl4 <- table(filter_data$subscription_payment_problem_last4Weeks, filter_data$retained_binary)
chisq.test(tbl4)

# 以 last_login_device 为例
tbl5 <- table(filter_data$last_login_device, filter_data$retained_binary)
chisq.test(tbl5)

# 以 last_browser 为例
tbl6 <- table(filter_data$last_browser, filter_data$retained_binary)
chisq.test(tbl6)

# 以 location 为例
tbl7 <- table(filter_data$location, filter_data$retained_binary)
chisq.test(tbl7)

# 以 subscription 为例
tbl8 <- table(filter_data$subscription, filter_data$retained_binary)
chisq.test(tbl8)

# 以 payment_type 为例
tbl9 <- table(filter_data$payment_type, filter_data$retained_binary)
chisq.test(tbl9)

```

```{r, echo=FALSE, results='hide', message=FALSE, warning=FALSE}

#
ggplot(filter_data, aes(x = gender, fill = factor(retained_binary))) +
  geom_bar(position = "fill") +
  scale_y_continuous(labels = scales::percent) +
  labs(y = "Retention Rate", fill = "Retained (1=Yes, 0=No)")

#
ggplot(filter_data, aes(x = support_ticket, fill = factor(retained_binary))) +
  geom_bar(position = "fill") +
  scale_y_continuous(labels = scales::percent) +
  labs(y = "Retention Rate", fill = "Retained (1=Yes, 0=No)")

#
ggplot(filter_data, aes(x = opened_last_email, fill = factor(retained_binary))) +
  geom_bar(position = "fill") +
  scale_y_continuous(labels = scales::percent) +
  labs(y = "Retention Rate", fill = "Retained (1=Yes, 0=No)")


#
ggplot(filter_data, aes(x = subscription_payment_problem_last4Weeks, fill = factor(retained_binary))) +
  geom_bar(position = "fill") +
  scale_y_continuous(labels = scales::percent) +
  labs(y = "Retention Rate", fill = "Retained (1=Yes, 0=No)")


#
ggplot(filter_data, aes(x = last_login_device, fill = factor(retained_binary))) +
  geom_bar(position = "fill") +
  scale_y_continuous(labels = scales::percent) +
  labs(y = "Retention Rate", fill = "Retained (1=Yes, 0=No)")


#
ggplot(filter_data, aes(x = last_browser, fill = factor(retained_binary))) +
  geom_bar(position = "fill") +
  scale_y_continuous(labels = scales::percent) +
  labs(y = "Retention Rate", fill = "Retained (1=Yes, 0=No)")

#
ggplot(filter_data, aes(x = location, fill = factor(retained_binary))) +
  geom_bar(position = "fill") +
  scale_y_continuous(labels = scales::percent) +
  labs(y = "Retention Rate", fill = "Retained (1=Yes, 0=No)")


#
ggplot(filter_data, aes(x = subscription, fill = factor(retained_binary))) +
  geom_bar(position = "fill") +
  scale_y_continuous(labels = scales::percent) +
  labs(y = "Retention Rate", fill = "Retained (1=Yes, 0=No)")


#
ggplot(filter_data, aes(x = payment_type, fill = factor(retained_binary))) +
  geom_bar(position = "fill") +
  scale_y_continuous(labels = scales::percent) +
  labs(y = "Retention Rate", fill = "Retained (1=Yes, 0=No)")
```

```{r}

#最终变量 
finalVariables <- c(
  "weeks_since_last_purchase",
  "discounted_rate_last_purchase",
  "avg_AddOnpurchase_value",
  "num_purchases",
  "location",
  "last_browser",
  "subscription_payment_problem_last4Weeks"
)

```

```{r}

# 因变量：保证 0=否, 1=是，且 1 在第二水平
filter_data <- filter_data |>
  mutate(
    retained_binary = factor(retained_binary, levels = c(0, 1)),
    subscription_payment_problem_last4Weeks = case_when(
      subscription_payment_problem_last4Weeks %in% c(1, TRUE)  ~ "Yes",
      subscription_payment_problem_last4Weeks %in% c(0, FALSE) ~ "No",
      TRUE ~ NA_character_
    )
  ) |>
  dplyr::select(retained_binary, all_of(finalVariables))

# ---------- 2) 分层切分 80/20 ----------
split <- initial_split(filter_data, prop = 0.8, strata = retained_binary)
train_data <- training(split)
test_data  <- testing(split)

# ---------- 3) recipe + 模型 ----------
rec <- recipe(retained_binary ~ ., data = train_data) |>
  step_string2factor(all_nominal_predictors()) |>
  step_unknown(all_nominal_predictors()) |>
  step_novel(all_nominal_predictors()) |>
  step_other(all_nominal_predictors(), threshold = 0.01) |>
  step_dummy(all_nominal_predictors()) |>
  step_impute_median(all_numeric_predictors()) |>
  step_zv(all_predictors())

logit_mod <- logistic_reg(mode = "classification") |> set_engine("glm")
wf <- workflow() |> add_recipe(rec) |> add_model(logit_mod)

# ---------- 4) 训练 + 测试集评估 ----------
fit <- fit(wf, data = train_data)

preds <- augment(fit, new_data = test_data)  # 包含 .pred_0 / .pred_1 / .pred_class

# 混淆矩阵
conf_mat(preds, truth = retained_binary, estimate = .pred_class)

```

```{r}
folds <- vfold_cv(train_data, v = 5, strata = retained_binary)

ctrl <- control_resamples(save_pred = TRUE)
cv_res <- fit_resamples(
  wf,
  resamples = folds,
  control   = ctrl,
  metrics   = metric_set(accuracy, sens, spec, precision, f_meas, roc_auc)
)

collect_metrics(cv_res)         # 5 折的均值和标准误
```





```{r}
# 1) 收集每个样本的预测
cv_pred <- collect_predictions(cv_res, summarize = FALSE)

# 2) 生成每折 ROC 曲线数据
roc_cv <- cv_pred %>%
  group_by(id) %>%
  roc_curve(truth = retained_binary, .pred_1, event_level = "second")

# 3) 每折 AUC
cv_auc <- cv_pred %>%
  group_by(id) %>%
  roc_auc(truth = retained_binary, .pred_1, event_level = "second")

# 汇总均值±标准差
auc_label <- cv_auc %>%
  summarise(mean_auc = mean(.estimate), sd_auc = sd(.estimate)) %>%
  mutate(lbl = sprintf("Mean AUC = %.3f ± %.3f", mean_auc, sd_auc)) %>%
  pull(lbl)

# 4) 画每折 ROC 曲线
p_fold <- autoplot(roc_cv) +
  labs(
    title = "ROC by Fold (5-fold CV)",
    subtitle = auc_label,
    x = "1 - Specificity", y = "Sensitivity"
  ) +
  theme_minimal()

print(p_fold)
```
```{r}
# random forest 

# ---- Random Forest (ranger) ----
rf_spec <- rand_forest(
  mtry  = tune(),
  trees = tune(),
  min_n = tune()
) %>%
  set_engine("ranger", importance = "impurity", probability = TRUE) %>%
  set_mode("classification")

rf_wf <- workflow() %>% add_recipe(rec) %>% add_model(rf_spec)

# 参数网格
rf_param <- parameters(rf_spec) |> finalize(train_data)
set.seed(704)
rf_grid <- grid_regular(
  finalize(mtry(), train_data),
  trees(range = c(500L, 1500L)),
  min_n(range = c(2L, 10L)),
  levels = c(3, 3, 3)
)

ctrl <- control_grid(save_pred = TRUE)
rf_res <- tune_grid(
  rf_wf, resamples = folds, grid = rf_grid,
  metrics = metric_set(roc_auc, accuracy, sens, spec, precision, f_meas),
  control = ctrl
)

rf_best      <- select_best(rf_res, metric = "roc_auc")
rf_final_wf  <- finalize_workflow(rf_wf, rf_best)
rf_final_fit <- last_fit(
  rf_final_wf, split,
  metrics = metric_set(roc_auc, accuracy, sens, spec, precision, f_meas)
)

rf_metrics <- collect_metrics(rf_final_fit) %>% dplyr::mutate(model = "RandomForest")
rf_pred    <- collect_predictions(rf_final_fit) %>% dplyr::mutate(model = "RandomForest")


```


```{r}
# lightGM

# ---- LightGBM (bonsai/lightgbm) ----
lgbm_spec <- boost_tree(
  learn_rate     = tune(),
  trees          = tune(),
  tree_depth     = tune(),
  min_n          = tune(),
  loss_reduction = tune()
) %>% set_engine("lightgbm") %>% set_mode("classification")

lgbm_wf <- workflow() %>% add_recipe(rec) %>% add_model(lgbm_spec)

lgbm_param <- parameters(lgbm_spec) |> finalize(train_data)
set.seed(704)
lgbm_grid <- grid_regular(
  learn_rate(range = c(-3, -0.5)),    # 10^-3 ~ 10^-0.5
  trees(range = c(300L, 2000L)),
  tree_depth(range = c(3L, 8L)),
  min_n(range = c(2L, 20L)),
  loss_reduction(range = c(-4, 1)),   # 10^-4 ~ 10^1
  levels = c(4, 4, 3, 3, 3)
)

lgbm_res <- tune_grid(
  lgbm_wf, resamples = folds, grid = lgbm_grid,
  metrics = metric_set(roc_auc, accuracy, sens, spec, precision, f_meas),
  control = control_grid(save_pred = TRUE)
)

lgbm_best      <- select_best(lgbm_res, metric = "roc_auc")
lgbm_final_wf  <- finalize_workflow(lgbm_wf, lgbm_best)
lgbm_final_fit <- last_fit(
  lgbm_final_wf, split,
  metrics = metric_set(roc_auc, accuracy, sens, spec, precision, f_meas)
)

lgbm_metrics <- collect_metrics(lgbm_final_fit) %>% dplyr::mutate(model = "LightGBM")
lgbm_pred    <- collect_predictions(lgbm_final_fit) %>% dplyr::mutate(model = "LightGBM")


```


```{r}

# ---- XGBoost ----
xgb_spec <- boost_tree(
  trees          = tune(),
  tree_depth     = tune(),
  learn_rate     = tune(),
  mtry           = tune(),   # 列采样
  min_n          = tune(),
  loss_reduction = tune(),   # gamma
  sample_size    = tune()    # 行采样
) %>% set_engine("xgboost") %>% set_mode("classification")

xgb_wf <- workflow() %>% add_recipe(rec) %>% add_model(xgb_spec)

xgb_param <- parameters(xgb_spec) |> finalize(train_data)
set.seed(704)
xgb_grid <- grid_regular(
  trees(range = c(300L, 1500L)),
  tree_depth(range = c(3L, 8L)),
  learn_rate(range = c(-3, -0.5)),
  finalize(mtry(), train_data),
  min_n(range = c(2L, 20L)),
  loss_reduction(range = c(-4, 1)),
  sample_size(range = c(0.5, 1.0)),
  levels = c(3, 3, 3, 3, 3, 3, 3)
)

xgb_res <- tune_grid(
  xgb_wf, resamples = folds, grid = xgb_grid,
  metrics = metric_set(roc_auc, accuracy, sens, spec, precision, f_meas),
  control = control_grid(save_pred = TRUE)
)

xgb_best      <- select_best(xgb_res, metric = "roc_auc")
xgb_final_wf  <- finalize_workflow(xgb_wf, xgb_best)
xgb_final_fit <- last_fit(
  xgb_final_wf, split,
  metrics = metric_set(roc_auc, accuracy, sens, spec, precision, f_meas)
)

xgb_metrics <- collect_metrics(xgb_final_fit) %>% dplyr::mutate(model = "XGBoost")
xgb_pred    <- collect_predictions(xgb_final_fit) %>% dplyr::mutate(model = "XGBoost")


```


```{r}
# 汇总对比块（生成表+ROC）
# 指标表（四模型）
all_metrics <- dplyr::bind_rows(
  logit_metrics, rf_metrics, lgbm_metrics, xgb_metrics
) %>%
  dplyr::filter(.metric %in% c("roc_auc","accuracy","sens","spec","precision","f_meas")) %>%
  dplyr::arrange(model, .metric)
all_metrics

# ROC（测试集）
all_preds <- dplyr::bind_rows(
  logit_pred, rf_pred, lgbm_pred, xgb_pred
)

all_preds %>%
  dplyr::group_by(model) %>%
  roc_curve(truth = retained_binary, .pred_1, event_level = "second") %>%
  autoplot() +
  labs(title = "ROC (Test) — Logistic vs RF vs LightGBM vs XGBoost",
       x = "1 - Specificity", y = "Sensitivity") +
  theme_minimal()

# （可选）三模型混淆矩阵，Logistic 你也可以用同一方式取出
rf_cm   <- rf_final_fit$.predictions[[1]]   %>% conf_mat(truth = retained_binary, estimate = .pred_class)
lgbm_cm <- lgbm_final_fit$.predictions[[1]] %>% conf_mat(truth = retained_binary, estimate = .pred_class)
xgb_cm  <- xgb_final_fit$.predictions[[1]]  %>% conf_mat(truth = retained_binary, estimate = .pred_class)
rf_cm; lgbm_cm; xgb_cm

```

  
-- Findings & Result Analysis

-- Recommendations & Strategy

-- Conclusion

-- References

-- Appendices
