---
format:
  pdf:
    geometry:
      - top=10mm
      - left=15mm
      - right=15mm
      - bottom=20mm
      - heightrounded
editor: visual
---

\begin{titlepage}
\vspace*{5cm}
\begin{center}
  {\LARGE\bfseries Understanding and Reducing Customer Churn at PlatefulNZ \par}
  \vspace{0.5em}
  {\large\itshape Data-Driven Insights for Improving Customer Retention in a Subscription-Based Meal Kit Service \par}
  \vspace{2em}
  {\large BUSINFO704 – Business Analytics \par}
  {\large Due: 19 August 2025 \par}
  \vspace{12em}
  {\large \textbf{Group Members:} \par}
  \vspace{0.5em}
  {\large Yicong Li – 691671170 \par}
  {\large Alice Wang – 123456789 \par}
  {\large John Zhang – 987654321 \par}
  {\large Emma Chen – 112233445 \par}
\end{center}
\end{titlepage}

```{r, echo=FALSE, results='hide', message=FALSE, warning=FALSE}
if (!require("tidyverse")) install.packages("tidyverse")
if (!require("knitr")) install.packages("knitr")
if (!require("tinytex")) install.packages("tinytex")
if (!require("tidymodels")) install.packages("tidymodels")
if (!require("skimr")) install.packages("skimr")
if (!require("ranger"))   install.packages("ranger")
if (!require("car")) install.packages("car")
if (!require("vip")) install.packages("vip")
if (!require("bonsai")) install.packages("bonsai")     
if (!require("lightgbm")) install.packages("lightgbm") 
if (!require("xgboost"))  install.packages("xgboost")
if (!require("broom"))  install.packages("broom")
if (!require("klaR"))  install.packages("klaR")
if (!require("discrim"))  install.packages("discrim")
if (!require("patchwork")) install.packages("patchwork")
if (!require("yardstick")) install.packages("yardstick")
if (!require("glmnet")) install.packages("glmnet")
library(tidymodels)
library(tidyverse)
library(knitr)
library(tinytex)
library(skimr)
library(psych)
library(vip)
library(bonsai)
library(ranger)
library(broom)
library(discrim)  # 一定要加载，否则 parsnip 找不到这个模型
library(klaR)
library(patchwork)
library(yardstick)
library(glmnet)
```

-- Introduction

-- Data Exploration & Methodology

```{r, echo=FALSE, results='hide', message=FALSE, warning=FALSE}
############ loading data & data processing ############
data <- read.csv("customers.csv")

# ---- Basic NA summary ----
missing_summary <- data %>%
  summarise(across(everything(),
                   ~ sum(is.na(.)),
                   .names = "na_{col}"))



# remove string 'week'
data$weeks_since_signup <- as.numeric(gsub(" weeks", "", data$weeks_since_signup))
data$weeks_since_last_purchase <- as.numeric(gsub(" weeks", "", data$weeks_since_last_purchase))


# remove string 'currency tag'
data$avg_AddOnpurchase_value <- as.numeric(gsub("[$]", "", data$avg_AddOnpurchase_value))




# gender type (3 types)
n_distinct(data$gender)
unique(data$gender) 
# "Female"   ///    "Prefer Not to Answer / Other / Unknown"    ///   "Male" 

data <- data %>% 
  mutate(
    gender = case_when(
      gender == "Female" ~ "Female",
      gender == "Male"   ~ "Male",
      TRUE               ~ "Other"   # 把剩下的都归到 Other
    )
  )
unique(data$gender) 
# "Female"   ///   Other   ///   "Male" 

# subscription_payment_problem_last4Weeks (0 / 1)
data <- data %>%
  mutate(
    subscription_payment_problem_last4Weeks =
      as.integer(subscription_payment_problem_last4Weeks == "TRUE")
  )

# support ticket type (3 types)
n_distinct(data$support_ticket)
unique(data$support_ticket) 
# "NotLast3Months"  ////   "Last3Months"  ////    "YesThisMonth"


# sati survey type (6 types)
n_distinct(data$satisfaction_survey)
unique(data$satisfaction_survey) 
# 1 / 2 / 3 / 4 / 5 / NoResponse


# subscription type (5 types)
n_distinct(data$subscription)
unique(data$subscription) 
# "PlantBased" /// "Family"  //  "Everyday" ////  "Gourmet"  ////  "Low-carb"


# payment type (3 types)
n_distinct(data$payment)
unique(data$payment) 
# "DebitCard"  "CreditCard" "AppPay"  


#only take "weeks_since_last_purchase" equals or over 0
filter_data <- data %>% filter(weeks_since_last_purchase >= 0)


# View(data)
filter_data %>%
  count(retained_binary) %>%
  mutate(pct = n / sum(n) * 100)
```

```{r, echo=FALSE, results='hide', message=FALSE, warning=FALSE}

categorical_vars <- c(
  "gender",
  "support_ticket",
  "opened_last_email",
  "subscription_payment_problem_last4Weeks",
  "last_login_device",
  "last_browser",
  "location",
  "subscription",
  "discounted_rate_last_purchase",
  "satisfaction_suvey",
  "payment_type"
)

numeric_vars <- c(
  "app_visits",
  "website_visits",
  "social_media_comments",
  "social_media_posts",
  "social_media_likes",
  "social_media_shares",
  "subscription_meals_per_week",
  "subscription_people",
  "weeks_since_signup",
  "weeks_since_last_purchase",
  "num_purchases",
  "avg_AddOnpurchase_value"
)

```

```{r, echo=FALSE, results='hide', message=FALSE, warning=FALSE}

# ---- 数值型概览 ----
num_summary <- psych::describe(filter_data %>% select(any_of(numeric_vars)))

# 输出成表（knitr）
kable(num_summary, caption = "数值变量描述统计")

```

```{r}
# 正态变量 
nonSkewnessVariable <- c(
  "website_visits",
  "subscription_meals_per_week",
  "subscription_people",
  "weeks_since_signup",
  "num_purchases",
  "avg_AddOnpurchase_value"
)


# 偏态变量
SkewnessVariables <- c(
  "app_visits",
  "social_media_comments",
  "social_media_posts",
  "social_media_likes",
  "social_media_shares",
  "weeks_since_last_purchase"
)
```

```{r, echo=FALSE, results='hide', message=FALSE, warning=FALSE}

# 批量 Mann–Whitney 检验
num_test_results <- map_dfr(SkewnessVariables, function(v) {
  ok <- complete.cases(filter_data[[v]], filter_data$retained_binary)
  group1 <- filter_data[[v]][ok & filter_data$retained_binary == 1]
  group0 <- filter_data[[v]][ok & filter_data$retained_binary == 0]
  
  test <- wilcox.test(group1, group0)
  
  tibble(
    variable = v,
    p_value = test$p.value,
    median_retained = median(group1, na.rm = TRUE),
    median_churned = median(group0, na.rm = TRUE)
  )
}) %>%
  arrange(p_value) %>%
  mutate(significant = ifelse(p_value < 0.05, "Yes", "No"))

# 看前 5 个最显著的数值变量
head(num_test_results, 6)
```

```{r, echo=FALSE, results='hide', message=FALSE, warning=FALSE}

# 同方差检验
levene_results <- lapply(nonSkewnessVariable, function(v) {
  formula <- as.formula(paste(v, "~ factor(retained_binary)"))
  test <- leveneTest(formula, data = filter_data)
  data.frame(
    variable = v,
    p_value = test$`Pr(>F)`[1],
    equal_variance = ifelse(test$`Pr(>F)`[1] > 0.05, "Yes", "No")
  )
})

levene_results <- do.call(rbind, levene_results)
levene_results
```

```{r, echo=FALSE, results='hide', message=FALSE, warning=FALSE}

sameMeanVaribles <- c(
  "website_visits",
  "subscription_meals_per_week",
  "num_purchases"
)

nonSameMeanVariables <- c(
  "subscription_people",
  "weeks_since_signup",
  "avg_AddOnpurchase_value"
)

```

```{r, echo=FALSE, results='hide', message=FALSE, warning=FALSE}
# sameMeanVariables → 标准 t-test
t_results_same <- lapply(sameMeanVaribles, function(v) {
  g1 <- filter_data[[v]][filter_data$retained_binary == 1]
  g0 <- filter_data[[v]][filter_data$retained_binary == 0]
  
  test <- t.test(g1, g0, var.equal = TRUE)
  
  data.frame(
    variable = v,
    method = "t-test (equal var)",
    p_value = test$p.value,
    mean_retained = mean(g1, na.rm = TRUE),
    mean_churned = mean(g0, na.rm = TRUE),
    mean_diff = mean(g1, na.rm = TRUE) - mean(g0, na.rm = TRUE)
  )
}) %>% bind_rows()


t_results_same
```

```{r, echo=FALSE, results='hide', message=FALSE, warning=FALSE}

# nonSameMeanVariables → Welch t-test
t_results_non_same <- lapply(nonSameMeanVariables, function(v) {
  g1 <- filter_data[[v]][filter_data$retained_binary == 1]
  g0 <- filter_data[[v]][filter_data$retained_binary == 0]
  
  test <- t.test(g1, g0, var.equal = FALSE)
  
  data.frame(
    variable = v,
    method = "Welch t-test",
    p_value = test$p.value,
    mean_retained = mean(g1, na.rm = TRUE),
    mean_churned = mean(g0, na.rm = TRUE),
    mean_diff = mean(g1, na.rm = TRUE) - mean(g0, na.rm = TRUE)
  )
}) %>% bind_rows()


t_results_non_same

```

```{r, echo=FALSE, results='hide', message=FALSE, warning=FALSE}

# 以 gender 为例
tbl1 <- table(filter_data$gender, filter_data$retained_binary)
chisq.test(tbl1)

# 以 support_ticket 为例
tbl2 <- table(filter_data$support_ticket, filter_data$retained_binary)
chisq.test(tbl2)

# 以 open_last_email 为例
tbl3 <- table(filter_data$opened_last_email, filter_data$retained_binary)
chisq.test(tbl3)

# 以 subscription_payment_problem_last4weeks 为例
tbl4 <- table(filter_data$subscription_payment_problem_last4Weeks, filter_data$retained_binary)
chisq.test(tbl4)

# 以 last_login_device 为例
tbl5 <- table(filter_data$last_login_device, filter_data$retained_binary)
chisq.test(tbl5)

# 以 last_browser 为例
tbl6 <- table(filter_data$last_browser, filter_data$retained_binary)
chisq.test(tbl6)

# 以 location 为例
tbl7 <- table(filter_data$location, filter_data$retained_binary)
chisq.test(tbl7)

# 以 subscription 为例
tbl8 <- table(filter_data$subscription, filter_data$retained_binary)
chisq.test(tbl8)

# 以 payment_type 为例
tbl9 <- table(filter_data$payment_type, filter_data$retained_binary)
chisq.test(tbl9)

# 以 discount_rate_last_purchase 为例
tbl10 <- table(filter_data$discounted_rate_last_purchase, filter_data$retained_binary)
chisq.test(tbl10)

```

```{r, echo=FALSE, results='hide', message=FALSE, warning=FALSE}

# gender
ggplot(filter_data, aes(x = gender, fill = factor(retained_binary))) +
  geom_bar(position = "fill") +
  scale_y_continuous(labels = scales::percent) +
  labs(y = "Retention Rate", fill = "Retained (1=Yes, 0=No)")

# support_ticket
ggplot(filter_data, aes(x = support_ticket, fill = factor(retained_binary))) +
  geom_bar(position = "fill") +
  scale_y_continuous(labels = scales::percent) +
  labs(y = "Retention Rate", fill = "Retained (1=Yes, 0=No)")

# opened_last_email
ggplot(filter_data, aes(x = opened_last_email, fill = factor(retained_binary))) +
  geom_bar(position = "fill") +
  scale_y_continuous(labels = scales::percent) +
  labs(y = "Retention Rate", fill = "Retained (1=Yes, 0=No)")


# subscription_payment_problem_last4Weeks
ggplot(filter_data, aes(x = subscription_payment_problem_last4Weeks, fill = factor(retained_binary))) +
  geom_bar(position = "fill") +
  scale_y_continuous(labels = scales::percent) +
  labs(y = "Retention Rate", fill = "Retained (1=Yes, 0=No)")


# last_login_device
ggplot(filter_data, aes(x = last_login_device, fill = factor(retained_binary))) +
  geom_bar(position = "fill") +
  scale_y_continuous(labels = scales::percent) +
  labs(y = "Retention Rate", fill = "Retained (1=Yes, 0=No)")


# last_browser
ggplot(filter_data, aes(x = last_browser, fill = factor(retained_binary))) +
  geom_bar(position = "fill") +
  scale_y_continuous(labels = scales::percent) +
  labs(y = "Retention Rate", fill = "Retained (1=Yes, 0=No)")

# location
ggplot(filter_data, aes(x = location, fill = factor(retained_binary))) +
  geom_bar(position = "fill") +
  scale_y_continuous(labels = scales::percent) +
  labs(y = "Retention Rate", fill = "Retained (1=Yes, 0=No)")


# subscription
ggplot(filter_data, aes(x = subscription, fill = factor(retained_binary))) +
  geom_bar(position = "fill") +
  scale_y_continuous(labels = scales::percent) +
  labs(y = "Retention Rate", fill = "Retained (1=Yes, 0=No)")


# payment_type
ggplot(filter_data, aes(x = payment_type, fill = factor(retained_binary))) +
  geom_bar(position = "fill") +
  scale_y_continuous(labels = scales::percent) +
  labs(y = "Retention Rate", fill = "Retained (1=Yes, 0=No)")

# satisfaction_survey
ggplot(filter_data, aes(x = satisfaction_survey, fill = factor(retained_binary))) +
  geom_bar(position = "fill") +
  scale_y_continuous(labels = scales::percent) +
  labs(y = "Retention Rate", fill = "Retained (1=Yes, 0=No)")

# discounted_rate_last_purchase
ggplot(filter_data, aes(x = discounted_rate_last_purchase, fill = factor(retained_binary))) +
  geom_bar(position = "fill") +
  scale_y_continuous(labels = scales::percent) +
  labs(y = "Retention Rate", fill = "Retained (1=Yes, 0=No)")
```

```{r, echo=FALSE, results='hide', message=FALSE, warning=FALSE}

#最终变量 
finalVariables <- c(
  "weeks_since_last_purchase",
  "discounted_rate_last_purchase",
  "avg_AddOnpurchase_value",
  "num_purchases",
  "location",
  "last_browser",
  "subscription_payment_problem_last4Weeks",
  "satisfaction_survey"
)

```

```{r, echo=FALSE, results='hide', message=FALSE, warning=FALSE}

# 因变量：保证 0=否, 1=是，且 1 在第二水平
filter_data <- filter_data %>%
  mutate(
    retained_binary = factor(retained_binary, levels = c(0, 1))) %>% 
  dplyr::select(retained_binary, all_of(finalVariables))


set.seed(12345)
# ---------- 分层切分 80/20 ----------
split <- initial_split(filter_data, prop = 0.8, strata = retained_binary)
train_data <- training(split)
test_data  <- testing(split)

set.seed(12345)
subsplit <- initial_split(train_data,
                          prop = 10000 / nrow(train_data),
                          strata = retained_binary)
train_sample <- training(subsplit)
nrow(train_sample)   # 约等于 10000

```

```{r}

# train smaple recipe
rec_tune <- recipe(retained_binary ~ ., data = train_sample) %>%
  step_string2factor(all_nominal_predictors()) %>%
  step_unknown(all_nominal_predictors()) %>%
  step_other(all_nominal_predictors(), threshold = 0.01) %>%
  step_dummy(all_nominal_predictors()) %>%
  step_impute_median(all_numeric_predictors()) %>%
  step_zv(all_predictors())

set.seed(12345)
# fold 5 times
folds <- vfold_cv(train_sample, v = 5, strata = retained_binary)

```

```{r}

run_model <- function(model_spec, grid_spec, folds, train, test, model_name) {
  wf <- workflow() %>% add_recipe(rec_tune) %>% add_model(model_spec)

  res <- tune_grid(
    wf, resamples = folds, grid = grid_spec,
    metrics = metric_set(roc_auc, accuracy, sens, spec, precision, f_meas), 
    control = control_grid(save_pred = TRUE, save_workflow = TRUE)
  )

  best     <- select_best(res, metric = "roc_auc")
  final_wf <- finalize_workflow(wf, best)
  fit_tr   <- fit(final_wf, data = train)
  preds_te <- augment(fit_tr, new_data = test)
  
  message("Training on: ", nrow(train), " rows | Testing on: ", nrow(test), " rows")

  test_metrics <- dplyr::bind_rows(
    roc_auc  (preds_te, truth = retained_binary, .pred_1,     event_level = "second"),
    accuracy (preds_te, truth = retained_binary, .pred_class, event_level = "second"),
    sens     (preds_te, truth = retained_binary, .pred_class, event_level = "second"),
    spec     (preds_te, truth = retained_binary, .pred_class, event_level = "second"),
    precision(preds_te, truth = retained_binary, .pred_class, event_level = "second"),
    f_meas   (preds_te, truth = retained_binary, .pred_class, event_level = "second")
  )

  # ← 5 折平均（只保留最优参数那组），有 mean / std_err
  cv_metrics <- res %>%
    collect_metrics() %>%
    dplyr::semi_join(best, by = ".config") %>%
    dplyr::select(.metric, mean, std_err)

  cv_roc <- collect_predictions(res, summarize = FALSE) %>%
    dplyr::semi_join(best, by = ".config") %>%
    dplyr::mutate(retained_binary = factor(retained_binary, levels = c("0","1"))) %>%
    dplyr::group_by(id) %>%
    yardstick::roc_curve(truth = retained_binary, .pred_1, event_level = "second") %>%
    dplyr::ungroup() %>%
    dplyr::mutate(model = model_name)

  list(best_params = best, fit_tr = fit_tr, cv_metrics = cv_metrics, test_metrics = test_metrics, cv_roc = cv_roc)
}

```

```{r}
# -------------------
# 1. LightGBM
# -------------------

start_time <- Sys.time()

lgbm_result <- run_model(
  boost_tree(
    learn_rate     = tune(),
    trees          = tune(),
    tree_depth     = tune(),
    min_n          = tune(),
    loss_reduction = tune()
  ) %>% set_engine("lightgbm") %>% set_mode("classification"),
  
  grid_random(
    learn_rate(range = c(-3, -0.5)),
    trees(range = c(400L, 1000L)),
    tree_depth(range = c(3L, 6L)),
    min_n(range = c(2L, 20L)),
    loss_reduction(range = c(-4, 1)),
    size = 10
  ),
  
  folds,
  train_sample,
  test_data,
  "LightGBM"
)

end_time <- Sys.time()
runtime <- end_time - start_time
print(runtime)

lgbm_result


```

```{r}
lgb.importance(lgbm_result)
```

```{r}

# -------------------
# 2. XGBoost
# -------------------

start_time <- Sys.time()

xgb_result <- run_model(
  boost_tree(
    trees          = tune(),
    tree_depth     = tune(),
    learn_rate     = tune(),
    mtry           = tune(),
    min_n          = tune(),
    loss_reduction = tune(),
    sample_size    = tune()
  ) %>% set_engine("xgboost") %>% set_mode("classification"),
  
  grid_random(
    trees(range = c(400L, 1000L)),
    tree_depth(range = c(3L, 6L)),
    learn_rate(range = c(-3, -0.5)),
    finalize(mtry(), train_sample),
    min_n(range = c(2L, 20L)),
    loss_reduction(range = c(-4, 1)),
    sample_prop(range = c(0.6, 1.0)),
    size = 10
  ),
  
  folds,
  train_sample,
  test_data,
  "XGBoost"
)

end_time <- Sys.time()
runtime <- end_time - start_time
print(runtime)

xgb_result

```

```{r}

# -------------------
# 3. 随机森林
# -------------------

start_time <- Sys.time()

rf_result <- run_model(
  rand_forest(
    mtry  = tune(),
    trees = tune(),
    min_n = tune()
  ) %>% set_engine("ranger") %>% set_mode("classification"),
  
  grid_random(
    finalize(mtry(), train_sample),
    trees(range = c(500L, 1500L)),
    min_n(range = c(2L, 20L)),
    size = 10
  ),
  
  folds,
  train_sample,
  test_data,
  "Random Forest"
)

end_time <- Sys.time()
runtime <- end_time - start_time
print(runtime)


rf_result

```

```{r}

# -------------------
# 4. Naive Bayes
# -------------------

start_time <- Sys.time()

nb_result <- run_model(
  naive_Bayes(
    smoothness = tune(),
    Laplace    = tune()
  ) %>% set_engine("klaR") %>% set_mode("classification"),
  
  grid_random(
    smoothness(range = c(0, 2)),
    Laplace(range = c(0, 2)),
    size = 10
  ),
  
  folds,
  train_sample,
  test_data,
  "Naive Bayes"
)

end_time <- Sys.time()
runtime <- end_time - start_time
print(runtime)


nb_result

```

```{r}


# -------------------
# Logistic Regression
# -------------------

start_time <- Sys.time()

logit_result <- run_model(
  logistic_reg(
    penalty = tune(),   # 正则强度：10^(-4 ~ -0.5)
    mixture = tune()    # 0=L2, 1=L1, (0,1)=Elastic Net
  ) %>% 
    set_engine("glmnet") %>% 
    set_mode("classification"),
  
  grid_random(
    penalty(range = c(-4, -0.5)),
    mixture(range = c(0, 1)),
    size = 10
  ),
  
  folds,
  train_sample,
  test_data,
  "Logistic"
)

end_time <- Sys.time()
runtime <- end_time - start_time
print(runtime)


logit_result
```

```{r}

# logit regression
logit_cv_roc <- collect_predictions(cv_res, summarize = FALSE) %>%
  dplyr::group_by(id) %>%
  yardstick::roc_curve(truth = retained_binary, .pred_1, event_level = "second") %>%
  dplyr::mutate(model = "Logistic")

# -------------------
# 合并所有 ROC 数据
# -------------------
cv_roc_all <- bind_rows(
  lgbm_result$cv_roc,
  xgb_result$cv_roc,
  rf_result$cv_roc,
  nb_result$cv_roc,
  logit_cv_roc
)


```

```{r, echo=FALSE, results='hide', message=FALSE, warning=FALSE}

ggplot(cv_roc_all, aes(x = 1 - specificity, y = sensitivity, color = id, group = id)) +
  geom_path(alpha = 0.5, linewidth = 0.5) +   # 线条更粗一点
  geom_abline(linetype = "dashed", color = "grey50") +
  facet_wrap(~ model, ncol = 3) +             # 3列显示
  labs(
    title = "Cross-Validation ROC Curves by Fold",
    x = "1 - Specificity (FPR)",
    y = "Sensitivity (TPR)"
  ) +
  theme_minimal(base_size = 14) +             # 字体稍微大一点
  theme(
    legend.position = "none",
    strip.text = element_text(face = "bold", size = 14)  # 面板标题加粗
  )
```

```{r}

# 最优解 - logistic regression

# ---------- recipe + fold ----------
# 
rec_tune_final <- recipe(retained_binary ~ ., data = train_data) %>%
  step_string2factor(all_nominal_predictors()) %>%
  step_unknown(all_nominal_predictors()) %>%
  step_other(all_nominal_predictors(), threshold = 0.01) %>%
  step_dummy(all_nominal_predictors()) %>%
  step_impute_median(all_numeric_predictors()) %>%
  step_zv(all_predictors())

set.seed(12345)
# fold 5 times
folds_final <- vfold_cv(train_data, v = 5, strata = retained_binary)

```

```{r}

# 1) 规格 + workflow
logit_spec_glm <- logistic_reg(mode = "classification") %>%
  set_engine("glm")

logit_wf_glm <- workflow() %>%
  add_recipe(rec_tune_final) %>%
  add_model(logit_spec_glm)

# 2) 训练最终模型（用全量 train_data）
t0 <- Sys.time()
logit_fit_glm <- fit(logit_wf_glm, data = train_data)
t1 <- Sys.time()
print("Train time:", t1 - t0, "\n")

# 3) 查看系数（glm 对象：含系数/SE/z/p）
glm_obj <- workflows::extract_fit_engine(logit_fit_glm)   # class "glm"
summary(glm_obj)  # 控制台显示 p 值表

# 若要 OR 和 95%CI（更好解释）
library(broom)
logit_or <- tidy(glm_obj, conf.int = TRUE, exponentiate = TRUE)
# View(logit_or)  # OR/CI/显著性一览

# 4) 测试集预测 & 六指标
preds_test_glm <- augment(logit_fit_glm, new_data = test_data)

test_metrics_glm <- dplyr::bind_rows(
  roc_auc  (preds_test_glm, truth = retained_binary, .pred_1,     event_level = "second"),
  accuracy (preds_test_glm, truth = retained_binary, .pred_class),
  sens     (preds_test_glm, truth = retained_binary, .pred_class, event_level = "second"),
  spec     (preds_test_glm, truth = retained_binary, .pred_class, event_level = "second"),
  precision(preds_test_glm, truth = retained_binary, .pred_class, event_level = "second"),
  f_meas   (preds_test_glm, truth = retained_binary, .pred_class, event_level = "second")
)
print(test_metrics_glm)

# 混淆矩阵（阈值 0.5）
conf_mat(preds_test_glm, truth = retained_binary, estimate = .pred_class)

# （可选）测试集 ROC 单图
preds_test_glm %>%
  yardstick::roc_curve(retained_binary, .pred_1, event_level = "second") %>%
  autoplot() + ggtitle("Logistic (glm) — Test ROC") + theme_minimal()

# 5) 5 折交叉验证（评估稳定性；不用于“选模型”）
cv_res_glm <- fit_resamples(
  logit_wf_glm,
  resamples = folds_final,
  metrics   = metric_set(roc_auc, accuracy, sens, spec, precision, f_meas),
  control   = control_resamples(save_pred = TRUE)
)

# CV 平均 ± 标准误
cv_metrics_glm <- collect_metrics(cv_res_glm)
print(cv_metrics_glm)

# 每折 ROC（画分面）
cv_pred_glm <- collect_predictions(cv_res_glm, summarize = FALSE)
cv_roc_glm <- cv_pred_glm %>%
  group_by(id) %>%
  yardstick::roc_curve(truth = retained_binary, .pred_1, event_level = "second")

autoplot(cv_roc_glm) +
  ggtitle("Logistic (glm) — CV ROC by fold") +
  theme_minimal()



```

-- Findings & Result Analysis

-- Recommendations & Strategy

-- Conclusion

-- References

-- Appendices
