---
format:
  pdf:
    geometry:
      - top=10mm
      - left=15mm
      - right=15mm
      - bottom=20mm
      - heightrounded
editor: visual
---

\begin{titlepage}
\vspace*{5cm}
\begin{center}
  {\LARGE\bfseries Understanding and Reducing Customer Churn at PlatefulNZ \par}
  \vspace{0.5em}
  {\large\itshape Data-Driven Insights for Improving Customer Retention in a Subscription-Based Meal Kit Service \par}
  \vspace{2em}
  {\large BUSINFO704 – Business Analytics \par}
  {\large Due: 19 August 2025 \par}
  \vspace{12em}
  {\large \textbf{Group Members:} \par}
  \vspace{0.5em}
  {\large Yicong Li – 691671170 \par}
  {\large Alice Wang – 123456789 \par}
  {\large John Zhang – 987654321 \par}
  {\large Emma Chen – 112233445 \par}
\end{center}
\end{titlepage}

```{r, echo=FALSE, results='hide', message=FALSE, warning=FALSE}
if (!require("tidyverse")) install.packages("tidyverse")
if (!require("knitr")) install.packages("knitr")
if (!require("tinytex")) install.packages("tinytex")
if (!require("tidymodels")) install.packages("tidymodels")
if (!require("skimr")) install.packages("skimr")
if (!require("ranger"))   install.packages("ranger")
if (!require("car")) install.packages("car")
if (!require("vip")) install.packages("vip")
if (!require("bonsai")) install.packages("bonsai")     
if (!require("lightgbm")) install.packages("lightgbm") 
if (!require("xgboost"))  install.packages("xgboost")
if (!require("broom"))  install.packages("broom")
if (!require("klaR"))  install.packages("klaR")
if (!require("discrim"))  install.packages("discrim")
if (!require("patchwork")) install.packages("patchwork")
if (!require("yardstick")) install.packages("yardstick")
if (!require("glmnet")) install.packages("glmnet")
if (!require("FSelectorRcpp")) install.packages("FSelectorRcpp")
library(tidymodels)
library(tidyverse)
library(knitr)
library(tinytex)
library(skimr)
library(psych)
library(vip)
library(bonsai)
library(ranger)
library(broom)
library(discrim)  # 一定要加载，否则 parsnip 找不到这个模型
library(klaR)
library(patchwork)
library(yardstick)
library(glmnet)
library(FSelectorRcpp)
```

-- Introduction

-- Data Exploration & Methodology

```{r, echo=FALSE, results='hide', message=FALSE, warning=FALSE}
############ loading data & data processing ############
data <- read.csv("customers.csv")

# ---- Basic NA summary ----
missing_summary <- data %>%
  summarise(across(everything(),
                   ~ sum(is.na(.)),
                   .names = "na_{col}"))



# remove string 'week'
data$weeks_since_signup <- as.numeric(gsub(" weeks", "", data$weeks_since_signup))
data$weeks_since_last_purchase <- as.numeric(gsub(" weeks", "", data$weeks_since_last_purchase))


# remove string 'currency tag'
data$avg_AddOnpurchase_value <- as.numeric(gsub("[$]", "", data$avg_AddOnpurchase_value))




# gender type (3 types)
n_distinct(data$gender)
unique(data$gender) 
# "Female"   ///    "Prefer Not to Answer / Other / Unknown"    ///   "Male" 

data <- data %>% 
  mutate(
    gender = case_when(
      gender == "Female" ~ "Female",
      gender == "Male"   ~ "Male",
      TRUE               ~ "Other"   # 把剩下的都归到 Other
    )
  )
unique(data$gender) 
# "Female"   ///   Other   ///   "Male" 

# subscription_payment_problem_last4Weeks (0 / 1)
data <- data %>%
  mutate(
    subscription_payment_problem_last4Weeks =
      as.integer(subscription_payment_problem_last4Weeks == "TRUE")
  )

# support ticket type (3 types)
n_distinct(data$support_ticket)
unique(data$support_ticket) 
# "NotLast3Months"  ////   "Last3Months"  ////    "YesThisMonth"


# sati survey type (6 types)
n_distinct(data$satisfaction_survey)
unique(data$satisfaction_survey) 
# 1 / 2 / 3 / 4 / 5 / NoResponse


# subscription type (5 types)
n_distinct(data$subscription)
unique(data$subscription) 
# "PlantBased" /// "Family"  //  "Everyday" ////  "Gourmet"  ////  "Low-carb"


# payment type (3 types)
n_distinct(data$payment)
unique(data$payment) 
# "DebitCard"  "CreditCard" "AppPay"  


#only take "weeks_since_last_purchase" equals or over 0
filter_data <- data %>% filter(weeks_since_last_purchase >= 0)


# View(data)
filter_data %>%
  count(retained_binary) %>%
  mutate(pct = n / sum(n) * 100)
```

```{r, echo=FALSE, results='hide', message=FALSE, warning=FALSE}

categorical_vars <- c(
  "gender",
  "support_ticket",
  "opened_last_email",
  "subscription_payment_problem_last4Weeks",
  "last_login_device",
  "last_browser",
  "location",
  "subscription",
  "discounted_rate_last_purchase",
  "satisfaction_suvey",
  "payment_type"
)

numeric_vars <- c(
  "app_visits",
  "website_visits",
  "social_media_comments",
  "social_media_posts",
  "social_media_likes",
  "social_media_shares",
  "subscription_meals_per_week",
  "subscription_people",
  "weeks_since_signup",
  "weeks_since_last_purchase",
  "num_purchases",
  "avg_AddOnpurchase_value"
)

```

```{r, echo=FALSE, results='hide', message=FALSE, warning=FALSE}

# ---- 数值型概览 ----
num_summary <- psych::describe(filter_data %>% dplyr::select(dplyr::any_of(numeric_vars)))

# 输出成表（knitr）
kable(num_summary, caption = "数值变量描述统计")

```

```{r, echo=FALSE, results='hide', message=FALSE, warning=FALSE}

# 正态变量 
nonSkewnessVariable <- c(
  "website_visits",
  "subscription_meals_per_week",
  "subscription_people",
  "weeks_since_signup",
  "num_purchases",
  "avg_AddOnpurchase_value"
)


# 偏态变量
SkewnessVariables <- c(
  "app_visits",
  "social_media_comments",
  "social_media_posts",
  "social_media_likes",
  "social_media_shares",
  "weeks_since_last_purchase"
)
```

```{r, echo=FALSE, results='hide', message=FALSE, warning=FALSE}

# 批量 Mann–Whitney 检验
num_test_results <- map_dfr(SkewnessVariables, function(v) {
  ok <- complete.cases(filter_data[[v]], filter_data$retained_binary)
  group1 <- filter_data[[v]][ok & filter_data$retained_binary == 1]
  group0 <- filter_data[[v]][ok & filter_data$retained_binary == 0]
  
  test <- wilcox.test(group1, group0)
  
  tibble(
    variable = v,
    p_value = test$p.value,
    median_retained = median(group1, na.rm = TRUE),
    median_churned = median(group0, na.rm = TRUE)
  )
}) %>%
  arrange(p_value) %>%
  mutate(significant = ifelse(p_value < 0.05, "Yes", "No"))

# 看前 5 个最显著的数值变量
head(num_test_results, 6)
```

```{r, echo=FALSE, results='hide', message=FALSE, warning=FALSE}

# 同方差检验
levene_results <- lapply(nonSkewnessVariable, function(v) {
  formula <- as.formula(paste(v, "~ factor(retained_binary)"))
  test <- leveneTest(formula, data = filter_data)
  data.frame(
    variable = v,
    p_value = test$`Pr(>F)`[1],
    equal_variance = ifelse(test$`Pr(>F)`[1] > 0.05, "Yes", "No")
  )
})

levene_results <- do.call(rbind, levene_results)
levene_results
```

```{r, echo=FALSE, results='hide', message=FALSE, warning=FALSE}

sameMeanVaribles <- c(
  "website_visits",
  "subscription_meals_per_week",
  "num_purchases"
)

nonSameMeanVariables <- c(
  "subscription_people",
  "weeks_since_signup",
  "avg_AddOnpurchase_value"
)

```

```{r, echo=FALSE, results='hide', message=FALSE, warning=FALSE}
# sameMeanVariables → 标准 t-test
t_results_same <- lapply(sameMeanVaribles, function(v) {
  g1 <- filter_data[[v]][filter_data$retained_binary == 1]
  g0 <- filter_data[[v]][filter_data$retained_binary == 0]
  
  test <- t.test(g1, g0, var.equal = TRUE)
  
  data.frame(
    variable = v,
    method = "t-test (equal var)",
    p_value = test$p.value,
    mean_retained = mean(g1, na.rm = TRUE),
    mean_churned = mean(g0, na.rm = TRUE),
    mean_diff = mean(g1, na.rm = TRUE) - mean(g0, na.rm = TRUE)
  )
}) %>% bind_rows()


t_results_same
```

```{r, echo=FALSE, results='hide', message=FALSE, warning=FALSE}

# nonSameMeanVariables → Welch t-test
t_results_non_same <- lapply(nonSameMeanVariables, function(v) {
  g1 <- filter_data[[v]][filter_data$retained_binary == 1]
  g0 <- filter_data[[v]][filter_data$retained_binary == 0]
  
  test <- t.test(g1, g0, var.equal = FALSE)
  
  data.frame(
    variable = v,
    method = "Welch t-test",
    p_value = test$p.value,
    mean_retained = mean(g1, na.rm = TRUE),
    mean_churned = mean(g0, na.rm = TRUE),
    mean_diff = mean(g1, na.rm = TRUE) - mean(g0, na.rm = TRUE)
  )
}) %>% bind_rows()


t_results_non_same

```

```{r, echo=FALSE, results='hide', message=FALSE, warning=FALSE}

# 以 gender 为例
tbl1 <- table(filter_data$gender, filter_data$retained_binary)
chisq.test(tbl1)

# 以 support_ticket 为例
tbl2 <- table(filter_data$support_ticket, filter_data$retained_binary)
chisq.test(tbl2)

# 以 open_last_email 为例
tbl3 <- table(filter_data$opened_last_email, filter_data$retained_binary)
chisq.test(tbl3)

# 以 subscription_payment_problem_last4weeks 为例
tbl4 <- table(filter_data$subscription_payment_problem_last4Weeks, filter_data$retained_binary)
chisq.test(tbl4)

# 以 last_login_device 为例
tbl5 <- table(filter_data$last_login_device, filter_data$retained_binary)
chisq.test(tbl5)

# 以 last_browser 为例
tbl6 <- table(filter_data$last_browser, filter_data$retained_binary)
chisq.test(tbl6)

# 以 location 为例
tbl7 <- table(filter_data$location, filter_data$retained_binary)
chisq.test(tbl7)

# 以 subscription 为例
tbl8 <- table(filter_data$subscription, filter_data$retained_binary)
chisq.test(tbl8)

# 以 payment_type 为例
tbl9 <- table(filter_data$payment_type, filter_data$retained_binary)
chisq.test(tbl9)

# 以 discount_rate_last_purchase 为例
tbl10 <- table(filter_data$discounted_rate_last_purchase, filter_data$retained_binary)
chisq.test(tbl10)

```

```{r}

filter_data <- filter_data %>%
  mutate(retained_binary = 1 - retained_binary)

filter_data %>%
  count(retained_binary) %>%
  mutate(pct = n / sum(n) * 100)

```



```{r, echo=FALSE, results='hide', message=FALSE, warning=FALSE}

# gender
genderBar <- ggplot(filter_data, aes(x = gender, fill = factor(retained_binary))) +
  geom_bar(position = "fill") +
  scale_y_continuous(labels = scales::percent) +
  scale_fill_manual(values = c("0" = "lightblue", "1" = "navyblue")) +
  labs(y = "Retention Rate", fill="if churn")
genderBar


# support_ticket
supportTicketBar <- ggplot(filter_data, aes(x = support_ticket, fill = factor(retained_binary))) +
  geom_bar(position = "fill") +
  scale_y_continuous(labels = scales::percent) +
  scale_fill_manual(values = c("0" = "lightblue", "1" = "navyblue")) +
  labs(y = "Retention Rate", fill="if churn")
supportTicketBar

# opened_last_email
openedLastEmailBar <- ggplot(filter_data, aes(x = opened_last_email, fill = factor(retained_binary))) +
  geom_bar(position = "fill") +
  scale_y_continuous(labels = scales::percent) +
  scale_fill_manual(values = c("0" = "lightblue", "1" = "navyblue")) +
  labs(y = "Retention Rate", fill="if churn")
openedLastEmailBar

# subscription_payment_problem_last4Weeks
problemLast4WeeksBar <- ggplot(filter_data, aes(x = subscription_payment_problem_last4Weeks, fill = factor(retained_binary))) +
  geom_bar(position = "fill") +
  scale_y_continuous(labels = scales::percent) +
  scale_fill_manual(values = c("0" = "lightblue", "1" = "navyblue")) +
  labs(y = "Retention Rate", fill="if churn")
problemLast4WeeksBar

# last_login_device
lastLoginDeviceBar <- ggplot(filter_data, aes(x = last_login_device, fill = factor(retained_binary))) +
  geom_bar(position = "fill") +
  scale_y_continuous(labels = scales::percent) +
  scale_fill_manual(values = c("0" = "lightblue", "1" = "navyblue")) +
  labs(y = "Retention Rate", fill="if churn")
lastLoginDeviceBar

# last_browser
lastBrowserBar <- ggplot(filter_data, aes(x = last_browser, fill = factor(retained_binary))) +
  geom_bar(position = "fill") +
  scale_y_continuous(labels = scales::percent) +
  scale_fill_manual(values = c("0" = "lightblue", "1" = "navyblue")) +
  labs(y = "Retention Rate", fill="if churn")
lastBrowserBar

# location
locationBar <- ggplot(filter_data, aes(x = location, fill = factor(retained_binary))) +
  geom_bar(position = "fill") +
  scale_y_continuous(labels = scales::percent) +
  scale_fill_manual(values = c("0" = "lightblue", "1" = "navyblue")) +
  labs(y = "Retention Rate", fill="if churn")
locationBar

# subscription
subscriptionBar <- ggplot(filter_data, aes(x = subscription, fill = factor(retained_binary))) +
  geom_bar(position = "fill") +
  scale_y_continuous(labels = scales::percent) +
  scale_fill_manual(values = c("0" = "lightblue", "1" = "navyblue")) +
  labs(y = "Retention Rate", fill="if churn")
subscriptionBar

# payment_type
paymentTypeBar <- ggplot(filter_data, aes(x = payment_type, fill = factor(retained_binary))) +
  geom_bar(position = "fill") +
  scale_y_continuous(labels = scales::percent) +
  scale_fill_manual(values = c("0" = "lightblue", "1" = "navyblue")) +
  labs(y = "Retention Rate", fill="if churn")
paymentTypeBar

# satisfaction_survey
satisfactionSurveyBar <- ggplot(filter_data, aes(x = satisfaction_survey, fill = factor(retained_binary))) +
  geom_bar(position = "fill") +
  scale_y_continuous(labels = scales::percent) +
    scale_fill_manual(values = c("0" = "lightblue", "1" = "navyblue")) +
  labs(y = "Retention Rate", fill="if churn")
satisfactionSurveyBar

# discounted_rate_last_purchase
discountedRateLastPurchaseBar <- ggplot(filter_data,aes(x = discounted_rate_last_purchase, fill = factor(retained_binary))) +
  geom_bar(position = "fill") +
  scale_y_continuous(labels = scales::percent) +
  scale_fill_manual(values = c("0" = "lightblue", "1" = "navyblue")) +
  labs(y = "Retention Rate", fill="if churn")
discountedRateLastPurchaseBar
```

```{r}

filter_data <- filter_data %>%
  mutate(retained_binary = 1 - retained_binary)

filter_data %>%
  count(retained_binary) %>%
  mutate(pct = n / sum(n) * 100)

```

```{r, echo=FALSE, results='hide', message=FALSE, warning=FALSE}

#最终变量 
finalVariables <- c(
  "weeks_since_last_purchase",
  "discounted_rate_last_purchase",
  "avg_AddOnpurchase_value",
  "num_purchases",
  "location",
  "last_browser",
  "subscription_payment_problem_last4Weeks",
  "satisfaction_survey"
)

```

```{r, echo=FALSE, results='hide', message=FALSE, warning=FALSE}

# 因变量：保证 0=否, 1=是，且 1 在第二水平
filter_data <- filter_data %>%
  mutate(
    retained_binary = factor(retained_binary, levels = c(0, 1))) %>% 
  dplyr::select(retained_binary, all_of(finalVariables))


set.seed(704)
# ---------- 分层切分 80/20 ----------
split <- initial_split(filter_data, prop = 0.8, strata = retained_binary)
train_data <- training(split)
test_data  <- testing(split)

set.seed(704)
subsplit <- initial_split(train_data,
                          prop = 10000 / nrow(train_data),
                          strata = retained_binary)
train_sample <- training(subsplit)
nrow(train_sample)   # 约等于 10000

```

```{r, echo=FALSE, results='hide', message=FALSE, warning=FALSE}

# train smaple recipe
rec_tune <- recipe(retained_binary ~ ., data = train_sample) %>%
  step_string2factor(all_nominal_predictors()) %>%
  step_unknown(all_nominal_predictors()) %>%
  step_other(all_nominal_predictors(), threshold = 0.01) %>%
  step_dummy(all_nominal_predictors()) %>%
  step_impute_median(all_numeric_predictors()) %>%
  step_zv(all_predictors())

set.seed(704)
# fold 5 times
folds <- vfold_cv(train_sample, v = 5, strata = retained_binary)

```

```{r, echo=FALSE, results='hide', message=FALSE, warning=FALSE}

# -------------------
# Training Function for LightGBM / Xboost / Random Forest / Naive Bayes
# -------------------

run_model <- function(model_spec, grid_spec, folds, train, test, model_name, recipe_spec) {
  wf <- workflow() %>% add_recipe(recipe_spec) %>% add_model(model_spec)

  set.seed(704)
  res <- tune_grid(
    wf, resamples = folds, grid = grid_spec,
    metrics = metric_set(roc_auc, accuracy, sens, spec, precision, f_meas), 
    control = control_grid(save_pred = TRUE, save_workflow = TRUE)
  )

  best     <- select_best(res, metric = "roc_auc")
  final_wf <- finalize_workflow(wf, best)
  fit_tr   <- fit(final_wf, data = train)
  preds_te <- augment(fit_tr, new_data = test)
  
  message("Training on: ", nrow(train), " rows | Testing on: ", nrow(test), " rows")

  test_metrics <- dplyr::bind_rows(
    roc_auc  (preds_te, truth = retained_binary, .pred_0,     event_level = "first"),    # note
    accuracy (preds_te, truth = retained_binary, .pred_class, event_level = "first"),    # note
    sens     (preds_te, truth = retained_binary, .pred_class, event_level = "first"),    # note
    spec     (preds_te, truth = retained_binary, .pred_class, event_level = "first"),    # note
    precision(preds_te, truth = retained_binary, .pred_class, event_level = "first"),    # note
    f_meas   (preds_te, truth = retained_binary, .pred_class, event_level = "first")     # note
  )

  # ← 5 折平均（只保留最优参数那组），有 mean / std_err
  cv_metrics <- res %>%
    collect_metrics() %>%
    dplyr::semi_join(best, by = ".config") %>%
    dplyr::select(.metric, mean, std_err)

  cv_roc <- collect_predictions(res, summarize = FALSE) %>%
    dplyr::semi_join(best, by = ".config") %>%
    dplyr::mutate(retained_binary = factor(retained_binary, levels = c("0","1"))) %>%
    dplyr::group_by(id) %>%
    yardstick::roc_curve(truth = retained_binary, .pred_0, event_level = "first") %>%     # note
    dplyr::ungroup() %>%
    dplyr::mutate(model = model_name)

  list(best_params = best, fit_tr = fit_tr, cv_metrics = cv_metrics, test_metrics = test_metrics, cv_roc = cv_roc)
}

```

```{r, echo=FALSE, results='hide', message=FALSE, warning=FALSE}

# -------------------
# 1. LightGBM
# -------------------

start_time <- Sys.time()

lgbm_result <- run_model(
  boost_tree(
    learn_rate     = tune(),
    trees          = tune(),
    tree_depth     = tune(),
    min_n          = tune(),
    loss_reduction = tune()
  ) %>% set_engine(
        "lightgbm",
        deterministic = TRUE,  # ❷ 固定多线程的不确定性
        num_threads = 1,       # ❷ 单线程最稳
        seed = 704,            # ❷ 引擎层面的种子
        data_random_seed = 704,
        feature_fraction_seed = 704,
        bagging_seed = 704
      ) %>% set_mode("classification"),
  
  grid_random(
    learn_rate(range = c(-3, -0.5)),
    trees(range = c(400L, 1000L)),
    tree_depth(range = c(3L, 6L)),
    min_n(range = c(2L, 20L)),
    loss_reduction(range = c(-4, 1)),
    size = 10
  ),
  
  folds,
  train_sample,
  test_data,
  "LightGBM",
  rec_tune
)

end_time <- Sys.time()
runtime <- end_time - start_time
print(runtime)

lgbm_result


```



```{r, echo=FALSE, results='hide', message=FALSE, warning=FALSE}

# 1. 从 workflow 提取 LightGBM 模型
lgb_model <- extract_fit_parsnip(lgbm_result$fit_tr)$fit

# 2. 获取特征重要性
imp <- lgb.importance(lgb_model)

# 3. 筛选出 Gain > 0 的特征
used_features <- imp$Feature[imp$Gain > 0]

lgb_model_vars <- lgb.plot.importance(imp, top_n = 10)

lgb_model_vars

```

```{r, echo=FALSE, results='hide', message=FALSE, warning=FALSE}

# -------------------
# 2. XGBoost
# -------------------

start_time <- Sys.time()

xgb_result <- run_model(
  boost_tree(
    trees          = tune(),
    tree_depth     = tune(),
    learn_rate     = tune(),
    mtry           = tune(),
    min_n          = tune(),
    loss_reduction = tune(),
    sample_size    = tune()
  ) %>% set_engine(
  "xgboost",
  seed = 704,   # 固定 XGBoost 内部随机数
  nthread = 1   # 单线程防止浮动
) %>% set_mode("classification"),
  
  grid_random(
    trees(range = c(400L, 1000L)),
    tree_depth(range = c(3L, 6L)),
    learn_rate(range = c(-3, -0.5)),
    finalize(mtry(), train_sample),
    min_n(range = c(2L, 20L)),
    loss_reduction(range = c(-4, 1)),
    sample_prop(range = c(0.6, 1.0)),
    size = 10
  ),
  
  folds,
  train_sample,
  test_data,
  "XGBoost",
  rec_tune
)

end_time <- Sys.time()
runtime <- end_time - start_time
print(runtime)

xgb_result

```

```{r, echo=FALSE, results='hide', message=FALSE, warning=FALSE}

# 1. 从 workflow 提取 XGBoost 模型
xgb_model <- extract_fit_parsnip(xgb_result$fit_tr)$fit

# 2. 获取特征重要性
imp_xgb <- xgb.importance(model = xgb_model)

# 3. 筛选 Gain > 0 的特征
used_features_xgb <- imp_xgb$Feature[imp_xgb$Gain > 0]


# 5. 可视化前 10 个特征
xgb_model_vars <- xgb.plot.importance(imp_xgb, top_n = 10)

xgb_model_vars
```


```{r, echo=FALSE, results='hide', message=FALSE, warning=FALSE}

# -------------------
# 3. 随机森林
# -------------------

start_time <- Sys.time()

rf_result <- run_model(
  rand_forest(
    mtry  = tune(),
    trees = tune(),
    min_n = tune()
  ) %>% set_engine(
        "ranger",
        seed = 704,
        num.threads = 1,
        importance = "impurity"    
      ) %>% set_mode("classification"),
  
  grid_random(
    finalize(mtry(), train_sample),
    trees(range = c(500L, 1500L)),
    min_n(range = c(2L, 20L)),
    size = 10
  ),
  
  folds,
  train_sample,
  test_data,
  "Random Forest",
  rec_tune
)

end_time <- Sys.time()
runtime <- end_time - start_time
print(runtime)


rf_result

```


```{r, echo=FALSE, results='hide', message=FALSE, warning=FALSE}

rf_model <- extract_fit_parsnip(rf_result$fit_tr)$fit
imp_rf <- rf_model$variable.importance
imp_rf_tbl <- enframe(imp_rf, name = "Feature", value = "Importance")

rf_model_vars <- imp_rf_tbl %>%
  arrange(desc(Importance)) %>%
  slice_head(n = 10) %>%
  ggplot(aes(x = reorder(Feature, Importance), y = Importance)) +
  geom_col() +
  coord_flip() +
  labs(title = "Top 0 Features - Ranger Random Forest")

rf_model_vars
```


```{r, echo=FALSE, results='hide', message=FALSE, warning=FALSE}

# -------------------
# 4. Naive Bayes
# -------------------


start_time <- Sys.time()

nb_result <- run_model(
  naive_Bayes(
    smoothness = tune(),
    Laplace    = tune()
  ) %>% set_engine("klaR") %>% set_mode("classification"),
  
  grid_random(
    smoothness(range = c(0, 2)),
    Laplace(range = c(0, 2)),
    size = 10
  ),
  
  folds,
  train_sample,
  test_data,
  "Naive Bayes",
  rec_tune
)

end_time <- Sys.time()
runtime <- end_time - start_time
print(runtime)


nb_result

```


```{r, echo=FALSE, results='hide', message=FALSE, warning=FALSE}

rec  <- extract_recipe(nb_result$fit_tr)
proc <- bake(rec, new_data = train_sample)   

ig <- information_gain(retained_binary ~ ., data = proc)  # 列: attributes, importance
top_dummy <- ig[order(-ig$importance), ][1:10, ]             # top 10
top_dummy

```


```{r, echo=FALSE, results='hide', message=FALSE, warning=FALSE}


# -------------------------------
# Logistic Regression Function
# -------------------------------


fit_logit <- function(rec_tune, train, test, fold_cv = NULL,
                      event_level = "first") {       # ← 修改1：默认把正类设为 0=churn
  # 1) 定义规格与 workflow
  spec <- logistic_reg(mode = "classification") %>% set_engine("glm")
  wf   <- workflow() %>% add_recipe(rec_tune) %>% add_model(spec)

  wf_fit <- fit(wf, data = train)

  # 3) 正确的两步提取：workflow -> model_fit -> engine(glm)
  mf <- workflows::extract_fit_parsnip(wf_fit)
  glm_obj <- parsnip::extract_fit_engine(mf)

  # 4) 系数/截距 & OR(95%CI)
  coef_table <- broom::tidy(glm_obj, conf.int = TRUE, exponentiate = FALSE)
  or_table   <- broom::tidy(glm_obj, conf.int = TRUE, exponentiate = TRUE)
  intercept  <- dplyr::filter(coef_table, term == "(Intercept)")

  # 5) 测试集预测
  preds <- augment(wf_fit, new_data = test)

  # 6) 指标（显式包名，避免同名变量覆盖函数）
  metr_set <- yardstick::metric_set(
    yardstick::roc_auc, yardstick::accuracy, yardstick::sens,
    yardstick::spec, yardstick::precision, yardstick::f_meas
  )
  metr_tbl <- metr_set(
    preds,
    truth   = retained_binary,
    .pred_0,                        # ← 修改2：用 .pred_0（预测 churn 概率）
    estimate = .pred_class,
    event_level = event_level
  ) %>% dplyr::arrange(.metric)

  # 7) 混淆矩阵 & ROC
  cm <- yardstick::conf_mat(preds, truth = retained_binary, estimate = .pred_class)
  roc_df <- yardstick::roc_curve(preds, retained_binary, .pred_1, event_level = event_level)
  roc_plot <- autoplot(roc_df) + ggtitle("Logistic (glm) — Test ROC") + theme_minimal()

  # 8) 可选：交叉验证
  cv_res <- NULL
  cv_roc <- NULL     
  if (!is.null(fold_cv)) {
    cv_res <- fit_resamples(
      wf, resamples = fold_cv,
      metrics = yardstick::metric_set(
        yardstick::roc_auc, yardstick::accuracy, yardstick::sens,
        yardstick::spec, yardstick::precision, yardstick::f_meas
      ),
      control = control_resamples(save_pred = TRUE)
    )
    
    
    # 收集每折的预测并计算 ROC；保留折号 id，打上 model 标签
    cv_preds <- collect_predictions(cv_res)
    cv_roc <- cv_preds %>%
      dplyr::group_by(id) %>%
      yardstick::roc_curve(retained_binary, .pred_0, event_level = event_level) %>%   # ← 修改5：CV 的 ROC 用 .pred_0
      dplyr::ungroup() %>%
      dplyr::mutate(model = "Logistic", id = as.factor(id))
  }

  # 9) 返回
  list(
    wf_fit      = wf_fit,        # 训练好的 workflow
    glm_obj     = glm_obj,       # 底层 glm 对象（summary(glm_obj) 可看截距/系数）
    coef_table  = coef_table,    # log-odds 系数表（含 (Intercept)）
    intercept   = intercept,     # 只取截距一行
    odds_ratio  = or_table,      # OR & 95% CI
    metrics     = metr_tbl,
    conf_mat    = cm,
    preds       = preds,
    roc_curve_df= roc_df,
    cv_res      = cv_res,
    cv_roc      = cv_roc   # ← 现在有了
  )
}


```



```{r, echo=FALSE, results='hide', message=FALSE, warning=FALSE}

# -------------------
# Logistic Regression
# -------------------

#  1w -- train sample

start_time <- Sys.time()

logit_result <- fit_logit(rec_tune, train_sample, test_data, fold_cv = folds)

end_time <- Sys.time(); 
print(end_time - start_time)

# # 截距 & 系数 & 概率
logit_result$intercept
logit_result$coef_table
logit_result$odds_ratio
# 
# # # 经典 glm 输出（含 (Intercept)）
# summary(logit_result$glm_obj)
# 
# # 指标、混淆矩阵、ROC 图
logit_result$metrics
logit_result$conf_mat
# 
# 若做了CV，查看CV指标
collect_metrics(logit_result$cv_res)

```




```{r, echo=FALSE, results='hide', message=FALSE, warning=FALSE}

# -------------------
# 合并所有 ROC 数据
# -------------------
cv_roc_all <- bind_rows(
  lgbm_result$cv_roc,
  xgb_result$cv_roc,
  rf_result$cv_roc,
  nb_result$cv_roc,
  logit_result$cv_roc
)


```

```{r, echo=FALSE, results='hide', message=FALSE, warning=FALSE}

fiveModels <- ggplot(cv_roc_all, aes(x = 1 - specificity, y = sensitivity, color = id, group = id)) +
  geom_path(alpha = 0.5, linewidth = 0.5) +   # 线条更粗一点
  geom_abline(linetype = "dashed", color = "grey50") +
  facet_wrap(~ model, ncol = 3) +             # 3列显示
  labs(
    title = "Cross-Validation ROC Curves by Fold",
    x = "1 - Specificity (FPR)",
    y = "Sensitivity (TPR)"
  ) +
  theme_minimal(base_size = 14) +             # 字体稍微大一点
  theme(
    legend.position = "none",
    strip.text = element_text(face = "bold", size = 14)  # 面板标题加粗
  )

fiveModels
```

```{r, echo=FALSE, results='hide', message=FALSE, warning=FALSE}

# 最优解 - logistic regression

# ---------- recipe + fold ----------
# 
rec_tune_final <- recipe(retained_binary ~ ., data = train_data) %>%
  step_string2factor(all_nominal_predictors()) %>%
  step_unknown(all_nominal_predictors()) %>%
  step_other(all_nominal_predictors(), threshold = 0.01) %>%
  step_dummy(all_nominal_predictors()) %>%
  step_impute_median(all_numeric_predictors()) %>%
  step_zv(all_predictors())

set.seed(704)
# fold 5 times
folds_final <- vfold_cv(train_data, v = 5, strata = retained_binary)

```


```{r, echo=FALSE, results='hide', message=FALSE, warning=FALSE}

# -------------------
# Logistic Regression
# -------------------

#  16w -- train data

start_time <- Sys.time()

logit_result_final <- fit_logit(rec_tune_final, train_data, test_data, fold_cv = folds_final)

end_time <- Sys.time(); 
print(end_time - start_time)

# # 截距 & 系数 & 概率
logit_result_final$intercept
logit_result_final$coef_table
logit_result_final$odds_ratio
# 
# # # 经典 glm 输出（含 (Intercept)）
# summary(logit_result$glm_obj)
# 
# # 指标、混淆矩阵、ROC 图
logit_result_final$metrics
logit_result_final$conf_mat
# 
# 若做了CV，查看CV指标
collect_metrics(logit_result_final$cv_res)

```
```{r}



p <- logit_result_final$cv_roc %>%
  dplyr::mutate(id = as.factor(id)) %>%
  dplyr::arrange(id, specificity) %>%
  ggplot(aes(x = 1 - specificity, y = sensitivity, color = id, group = id)) +
  geom_path(alpha = 0.5, linewidth = 0.5) +
  geom_abline(linetype = "dashed", color = "grey50") +
  labs(
    title = "Cross-Validation ROC Curves by Fold",
    x = "1 - Specificity (FPR)",
    y = "Sensitivity (TPR)"
  ) +
  theme_minimal(base_size = 14) +
  theme(legend.position = "none",
        strip.text = element_text(face = "bold", size = 14))

print(p)




```

-- Findings & Result Analysis

-- Recommendations & Strategy

-- Conclusion

-- References

-- Appendices
