---
format:
  pdf:
    geometry:
      - top=10mm
      - left=15mm
      - right=15mm
      - bottom=20mm
      - heightrounded
editor: visual
---

\begin{titlepage}
\vspace*{5cm}
\begin{center}
  {\LARGE\bfseries Understanding and Reducing Customer Churn at PlatefulNZ \par}
  \vspace{0.5em}
  {\large\itshape Data-Driven Insights for Improving Customer Retention in a Subscription-Based Meal Kit Service \par}
  \vspace{2em}
  {\large BUSINFO704 – Business Analytics \par}
  {\large Due: 19 August 2025 \par}
  \vspace{12em}
  {\large \textbf{Group Members:} \par}
  \vspace{0.5em}
  {\large Yicong Li – 691671170 \par}
  {\large Alice Wang – 123456789 \par}
  {\large John Zhang – 987654321 \par}
  {\large Emma Chen – 112233445 \par}
\end{center}
\end{titlepage}

```{r, echo=FALSE, results='hide', message=FALSE, warning=FALSE}
if (!require("tidyverse")) install.packages("tidyverse")
if (!require("knitr")) install.packages("knitr")
if (!require("tinytex")) install.packages("tinytex")
if (!require("tidymodels")) install.packages("tidymodels")
if (!require("skimr")) install.packages("skimr")
if (!require("ranger"))   install.packages("ranger")
if (!require("car")) install.packages("car")
if (!require("vip")) install.packages("vip")
if (!require("bonsai")) install.packages("bonsai")     
if (!require("lightgbm")) install.packages("lightgbm") 
if (!require("xgboost"))  install.packages("xgboost")
if (!require("broom"))  install.packages("broom")
library(tidymodels)
library(tidyverse)
library(knitr)
library(tinytex)
library(skimr)
library(psych)
library(vip)
library(bonsai)
library(ranger)
library(broom)
```

-- Introduction

-- Data Exploration & Methodology

```{r, echo=FALSE, results='hide', message=FALSE, warning=FALSE}
############ loading data & data processing ############
data <- read.csv("customers.csv")

# ---- Basic NA summary ----
missing_summary <- data %>%
  summarise(across(everything(),
                   ~ sum(is.na(.)),
                   .names = "na_{col}"))



# remove string 'week'
data$weeks_since_signup <- as.numeric(gsub(" weeks", "", data$weeks_since_signup))
data$weeks_since_last_purchase <- as.numeric(gsub(" weeks", "", data$weeks_since_last_purchase))


# remove string 'currency tag'
data$avg_AddOnpurchase_value <- as.numeric(gsub("[$]", "", data$avg_AddOnpurchase_value))




# gender type (3 types)
n_distinct(data$gender)
unique(data$gender) 
# "Female"   ///    "Prefer Not to Answer / Other / Unknown"    ///   "Male" 

data <- data %>% 
  mutate(
    gender = case_when(
      gender == "Female" ~ "Female",
      gender == "Male"   ~ "Male",
      TRUE               ~ "Other"   # 把剩下的都归到 Other
    )
  )
unique(data$gender) 
# "Female"   ///   Other   ///   "Male" 


# support ticket type (3 types)
n_distinct(data$support_ticket)
unique(data$support_ticket) 
# "NotLast3Months"  ////   "Last3Months"  ////    "YesThisMonth"


# sati survey type (6 types)
n_distinct(data$satisfaction_survey)
unique(data$satisfaction_survey) 
# 1 / 2 / 3 / 4 / 5 / NoResponse


# subscription type (5 types)
n_distinct(data$subscription)
unique(data$subscription) 
# "PlantBased" /// "Family"  //  "Everyday" ////  "Gourmet"  ////  "Low-carb"


# payment type (3 types)
n_distinct(data$payment)
unique(data$payment) 
# "DebitCard"  "CreditCard" "AppPay"  


#only take "weeks_since_last_purchase" equals or over 0
filter_data <- data %>% filter(weeks_since_last_purchase >= 0)


# View(data)
filter_data %>%
  count(retained_binary) %>%
  mutate(pct = n / sum(n) * 100)
```

```{r, echo=FALSE, results='hide', message=FALSE, warning=FALSE}

categorical_vars <- c(
  "gender",
  "support_ticket",
  "opened_last_email",
  "subscription_payment_problem_last4Weeks",
  "last_login_device",
  "last_browser",
  "location",
  "subscription",
  "discounted_rate_last_purchase",
  "payment_type"
)

numeric_vars <- c(
  "app_visits",
  "website_visits",
  "social_media_comments",
  "social_media_posts",
  "social_media_likes",
  "social_media_shares",
  "subscription_meals_per_week",
  "subscription_people",
  "weeks_since_signup",
  "weeks_since_last_purchase",
  "num_purchases",
  "avg_AddOnpurchase_value"
)

```

```{r, echo=FALSE, results='hide', message=FALSE, warning=FALSE}

# ---- 数值型概览 ----
num_summary <- psych::describe(filter_data %>% select(any_of(numeric_vars)))

# 输出成表（knitr）
kable(num_summary, caption = "数值变量描述统计")

```
```{r}
# 正态变量 
nonSkewnessVariable <- c(
  "website_visits",
  "subscription_meals_per_week",
  "subscription_people",
  "weeks_since_signup",
  "num_purchases",
  "avg_AddOnpurchase_value"
)


# 偏态变量
SkewnessVariables <- c(
  "app_visits",
  "social_media_comments",
  "social_media_posts",
  "social_media_likes",
  "social_media_shares",
  "weeks_since_last_purchase"
)
```

```{r, echo=FALSE, results='hide', message=FALSE, warning=FALSE}

# 批量 Mann–Whitney 检验
num_test_results <- map_dfr(SkewnessVariables, function(v) {
  ok <- complete.cases(filter_data[[v]], filter_data$retained_binary)
  group1 <- filter_data[[v]][ok & filter_data$retained_binary == 1]
  group0 <- filter_data[[v]][ok & filter_data$retained_binary == 0]
  
  test <- wilcox.test(group1, group0)
  
  tibble(
    variable = v,
    p_value = test$p.value,
    median_retained = median(group1, na.rm = TRUE),
    median_churned = median(group0, na.rm = TRUE)
  )
}) %>%
  arrange(p_value) %>%
  mutate(significant = ifelse(p_value < 0.05, "Yes", "No"))

# 看前 5 个最显著的数值变量
head(num_test_results, 6)
```

```{r, echo=FALSE, results='hide', message=FALSE, warning=FALSE}

# 同方差检验
levene_results <- lapply(nonSkewnessVariable, function(v) {
  formula <- as.formula(paste(v, "~ factor(retained_binary)"))
  test <- leveneTest(formula, data = filter_data)
  data.frame(
    variable = v,
    p_value = test$`Pr(>F)`[1],
    equal_variance = ifelse(test$`Pr(>F)`[1] > 0.05, "Yes", "No")
  )
})

levene_results <- do.call(rbind, levene_results)
levene_results
```

```{r, echo=FALSE, results='hide', message=FALSE, warning=FALSE}

sameMeanVaribles <- c(
  "website_visits",
  "subscription_meals_per_week",
  "num_purchases"
)

nonSameMeanVariables <- c(
  "subscription_people",
  "weeks_since_signup",
  "avg_AddOnpurchase_value"
)

```

```{r, echo=FALSE, results='hide', message=FALSE, warning=FALSE}
# sameMeanVariables → 标准 t-test
t_results_same <- lapply(sameMeanVaribles, function(v) {
  g1 <- filter_data[[v]][filter_data$retained_binary == 1]
  g0 <- filter_data[[v]][filter_data$retained_binary == 0]
  
  test <- t.test(g1, g0, var.equal = TRUE)
  
  data.frame(
    variable = v,
    method = "t-test (equal var)",
    p_value = test$p.value,
    mean_retained = mean(g1, na.rm = TRUE),
    mean_churned = mean(g0, na.rm = TRUE),
    mean_diff = mean(g1, na.rm = TRUE) - mean(g0, na.rm = TRUE)
  )
}) %>% bind_rows()


t_results_same
```

```{r, echo=FALSE, results='hide', message=FALSE, warning=FALSE}

# nonSameMeanVariables → Welch t-test
t_results_non_same <- lapply(nonSameMeanVariables, function(v) {
  g1 <- filter_data[[v]][filter_data$retained_binary == 1]
  g0 <- filter_data[[v]][filter_data$retained_binary == 0]
  
  test <- t.test(g1, g0, var.equal = FALSE)
  
  data.frame(
    variable = v,
    method = "Welch t-test",
    p_value = test$p.value,
    mean_retained = mean(g1, na.rm = TRUE),
    mean_churned = mean(g0, na.rm = TRUE),
    mean_diff = mean(g1, na.rm = TRUE) - mean(g0, na.rm = TRUE)
  )
}) %>% bind_rows()


t_results_non_same

```

```{r, echo=FALSE, results='hide', message=FALSE, warning=FALSE}

# 以 gender 为例
tbl1 <- table(filter_data$gender, filter_data$retained_binary)
chisq.test(tbl1)

# 以 support_ticket 为例
tbl2 <- table(filter_data$support_ticket, filter_data$retained_binary)
chisq.test(tbl2)

# 以 open_last_email 为例
tbl3 <- table(filter_data$opened_last_email, filter_data$retained_binary)
chisq.test(tbl3)

# 以 subscription_payment_problem_last4weeks 为例
tbl4 <- table(filter_data$subscription_payment_problem_last4Weeks, filter_data$retained_binary)
chisq.test(tbl4)

# 以 last_login_device 为例
tbl5 <- table(filter_data$last_login_device, filter_data$retained_binary)
chisq.test(tbl5)

# 以 last_browser 为例
tbl6 <- table(filter_data$last_browser, filter_data$retained_binary)
chisq.test(tbl6)

# 以 location 为例
tbl7 <- table(filter_data$location, filter_data$retained_binary)
chisq.test(tbl7)

# 以 subscription 为例
tbl8 <- table(filter_data$subscription, filter_data$retained_binary)
chisq.test(tbl8)

# 以 payment_type 为例
tbl9 <- table(filter_data$payment_type, filter_data$retained_binary)
chisq.test(tbl9)

# 以 discount_rate_last_purchase 为例
tbl10 <- table(filter_data$discounted_rate_last_purchase, filter_data$retained_binary)
chisq.test(tbl10)

```

```{r, echo=FALSE, results='hide', message=FALSE, warning=FALSE}

#
ggplot(filter_data, aes(x = gender, fill = factor(retained_binary))) +
  geom_bar(position = "fill") +
  scale_y_continuous(labels = scales::percent) +
  labs(y = "Retention Rate", fill = "Retained (1=Yes, 0=No)")

#
ggplot(filter_data, aes(x = support_ticket, fill = factor(retained_binary))) +
  geom_bar(position = "fill") +
  scale_y_continuous(labels = scales::percent) +
  labs(y = "Retention Rate", fill = "Retained (1=Yes, 0=No)")

#
ggplot(filter_data, aes(x = opened_last_email, fill = factor(retained_binary))) +
  geom_bar(position = "fill") +
  scale_y_continuous(labels = scales::percent) +
  labs(y = "Retention Rate", fill = "Retained (1=Yes, 0=No)")


#
ggplot(filter_data, aes(x = subscription_payment_problem_last4Weeks, fill = factor(retained_binary))) +
  geom_bar(position = "fill") +
  scale_y_continuous(labels = scales::percent) +
  labs(y = "Retention Rate", fill = "Retained (1=Yes, 0=No)")


#
ggplot(filter_data, aes(x = last_login_device, fill = factor(retained_binary))) +
  geom_bar(position = "fill") +
  scale_y_continuous(labels = scales::percent) +
  labs(y = "Retention Rate", fill = "Retained (1=Yes, 0=No)")


#
ggplot(filter_data, aes(x = last_browser, fill = factor(retained_binary))) +
  geom_bar(position = "fill") +
  scale_y_continuous(labels = scales::percent) +
  labs(y = "Retention Rate", fill = "Retained (1=Yes, 0=No)")

#
ggplot(filter_data, aes(x = location, fill = factor(retained_binary))) +
  geom_bar(position = "fill") +
  scale_y_continuous(labels = scales::percent) +
  labs(y = "Retention Rate", fill = "Retained (1=Yes, 0=No)")


#
ggplot(filter_data, aes(x = subscription, fill = factor(retained_binary))) +
  geom_bar(position = "fill") +
  scale_y_continuous(labels = scales::percent) +
  labs(y = "Retention Rate", fill = "Retained (1=Yes, 0=No)")


#
ggplot(filter_data, aes(x = payment_type, fill = factor(retained_binary))) +
  geom_bar(position = "fill") +
  scale_y_continuous(labels = scales::percent) +
  labs(y = "Retention Rate", fill = "Retained (1=Yes, 0=No)")

#
ggplot(filter_data, aes(x = discounted_rate_last_purchase, fill = factor(retained_binary))) +
  geom_bar(position = "fill") +
  scale_y_continuous(labels = scales::percent) +
  labs(y = "Retention Rate", fill = "Retained (1=Yes, 0=No)")
```

```{r, echo=FALSE, results='hide', message=FALSE, warning=FALSE}

#最终变量 
finalVariables <- c(
  "weeks_since_last_purchase",
  "discounted_rate_last_purchase",
  "avg_AddOnpurchase_value",
  "num_purchases",
  "location",
  "last_browser",
  "subscription_payment_problem_last4Weeks"
)

```

```{r, echo=FALSE, results='hide', message=FALSE, warning=FALSE}

# 因变量：保证 0=否, 1=是，且 1 在第二水平
filter_data <- filter_data %>%
  mutate(
    retained_binary = factor(retained_binary, levels = c(0, 1)),
    subscription_payment_problem_last4Weeks = case_when(
      subscription_payment_problem_last4Weeks %in% c(1, TRUE)  ~ "Yes",
      subscription_payment_problem_last4Weeks %in% c(0, FALSE) ~ "No",
      TRUE ~ NA_character_
    )
  ) %>% 
  dplyr::select(retained_binary, all_of(finalVariables))


set.seed(704)
# ---------- 分层切分 80/20 ----------
split <- initial_split(filter_data, prop = 0.8, strata = retained_binary)
train_data <- training(split)
test_data  <- testing(split)

set.seed(704)
subsplit <- initial_split(train_data,
                          prop = 10000 / nrow(train_data),
                          strata = retained_binary)
train_sample <- training(subsplit)
nrow(train_sample)   # 约等于 10000

```


```{r}

# train smaple recipe
rec_tune <- recipe(
    retained_binary ~ ., 
    data = train_sample %>% select(retained_binary, all_of(finalVariables))
  ) %>%
  step_string2factor(all_nominal_predictors()) %>%
  step_unknown(all_nominal_predictors()) %>%
  step_novel(all_nominal_predictors()) %>%
  step_other(all_nominal_predictors(), threshold = 0.01) %>%
  step_dummy(all_nominal_predictors()) %>%
  step_impute_median(all_numeric_predictors()) %>%
  step_zv(all_predictors())

set.seed(704)
# fold 5 times
folds <- vfold_cv(train_sample, v = 5, strata = retained_binary)

```


```{r}
# ---------- Logistic Regression ----------

logit_mod <- logistic_reg(mode = "classification") |> set_engine("glm")
wf <- workflow() |> add_recipe(rec_tune) |> add_model(logit_mod)

# ---------- 训练 + 测试集评估 ----------
fit <- fit(wf, data = train_sample)

preds <- augment(fit, new_data = test_data)  # 包含 .pred_0 / .pred_1 / .pred_class

# 混淆矩阵
conf_mat(preds, truth = retained_binary, estimate = .pred_class)

ctrl <- control_resamples(save_pred = TRUE)
cv_res <- fit_resamples(
  wf,
  resamples = folds,
  control   = ctrl,
  metrics   = metric_set(accuracy, sens, spec, precision, f_meas, roc_auc)
)

collect_metrics(cv_res)         # 5 折的均值和标准误
```


```{r, echo=FALSE, results='hide', message=FALSE, warning=FALSE}

# ---- LightGBM ----

# 用 train_sample 做交叉验证
# folds_tune <- vfold_cv(train_sample, v = 5, strata = retained_binary)

lgbm_spec <- boost_tree(
  learn_rate     = tune(),
  trees          = tune(),
  tree_depth     = tune(),
  min_n          = tune(),
  loss_reduction = tune()
) %>% 
  set_engine("lightgbm") %>% 
  set_mode("classification")


lgbm_wf <- workflow() %>% add_recipe(rec_tune) %>% add_model(lgbm_spec)

# ⚠ finalize 也用 train_sample
lgbm_param <- parameters(lgbm_spec) |> finalize(train_sample)

set.seed(704)
lgbm_grid <- grid_random(
  learn_rate(range = c(-3, -0.5)),
  trees(range = c(400L, 800L)),  # 控制树数
  tree_depth(range = c(3L, 5L)),
  min_n(range = c(2L, 20L)),
  loss_reduction(range = c(-4, 1)),
  size = 5
)

# 调参用 train_sample 的 folds
lgbm_res <- tune_grid(
  lgbm_wf, resamples = folds, grid = lgbm_grid,
  metrics = metric_set(roc_auc, accuracy, sens, spec, precision, f_meas),
  control = control_grid(save_pred = TRUE)
)

# 选最优参数
lgbm_best      <- select_best(lgbm_res, metric = "roc_auc")
lgbm_final_wf  <- finalize_workflow(lgbm_wf, lgbm_best)

# ⚠ 最终模型用全量 train/test split
lgbm_final_fit <- last_fit(
  lgbm_final_wf, split,
  metrics = metric_set(roc_auc, accuracy, sens, spec, precision, f_meas)
)

lgbm_metrics <- collect_metrics(lgbm_final_fit) %>% dplyr::mutate(model = "LightGBM")
lgbm_pred    <- collect_predictions(lgbm_final_fit) %>% dplyr::mutate(model = "LightGBM")

# 从调参阶段拿到每一折的 AUC
cv_auc <- collect_predictions(lgbm_res, summarize = FALSE) %>%
  group_by(id) %>%
  yardstick::roc_auc(truth = retained_binary, .pred_1, event_level = "second")

# 计算平均值 ± 标准差
cv_auc %>%
  summarise(
    mean_auc = mean(.estimate),
    sd_auc   = sd(.estimate)
  )


print(lgbm_metrics)
print(lgbm_pred)
collect_metrics(lgbm_res)

```


```{r, echo=FALSE, results='hide', message=FALSE, warning=FALSE}

# ---- XGBoost ----

# 用 train_sample 生成交叉验证 folds
# folds_tune <- vfold_cv(train_sample, v = 5, strata = retained_binary)

xgb_spec <- boost_tree(
  trees          = tune(),
  tree_depth     = tune(),
  learn_rate     = tune(),
  mtry           = tune(),   # 列采样
  min_n          = tune(),
  loss_reduction = tune(),   # gamma
  sample_size    = tune()    # 行采样
) %>% 
  set_engine("xgboost") %>% 
  set_mode("classification")


xgb_wf <- workflow() %>% add_recipe(rec_tune) %>% add_model(xgb_spec)

# finalize 用 train_sample
xgb_param <- parameters(xgb_spec) %>%  finalize(train_sample)

# 随机搜索，5 个组合
set.seed(704)
xgb_grid <- grid_random(
  trees(range = c(400L, 800L)),
  tree_depth(range = c(3L, 5L)),
  learn_rate(range = c(-3, -0.5)),
  finalize(mtry(), train_sample),
  min_n(range = c(2L, 20L)),
  loss_reduction(range = c(-4, 1)),
  sample_prop(range = c(0.6, 1.0)),  # ✅ 用比例参数
  size = 5
)

# 调参用 folds
xgb_res <- tune_grid(
  xgb_wf, resamples = folds, grid = xgb_grid,
  metrics = metric_set(roc_auc, accuracy, sens, spec, precision, f_meas),
  control = control_grid(save_pred = TRUE)
)

# 选最佳参数
xgb_best      <- select_best(xgb_res, metric = "roc_auc")
xgb_final_wf  <- finalize_workflow(xgb_wf, xgb_best)

# 最终模型用全量 split
xgb_final_fit <- last_fit(
  xgb_final_wf, split,
  metrics = metric_set(roc_auc, accuracy, sens, spec, precision, f_meas)
)

xgb_metrics <- collect_metrics(xgb_final_fit) %>% dplyr::mutate(model = "XGBoost")
xgb_pred    <- collect_predictions(xgb_final_fit) %>% dplyr::mutate(model = "XGBoost")

# 从调参阶段拿到每一折的 AUC
cv_auc <- collect_predictions(xgb_res, summarize = FALSE) %>%
  group_by(id) %>%
  yardstick::roc_auc(truth = retained_binary, .pred_1, event_level = "second")

# 计算平均值 ± 标准差
cv_auc %>%
  summarise(
    mean_auc = mean(.estimate),
    sd_auc   = sd(.estimate)
  )


xgb_metrics
xgb_pred

```

```{r, echo=FALSE, results='hide', message=FALSE, warning=FALSE}

# —— 从调参对象里取“每折”的预测，然后算每折 ROC —— 
lgbm_cv_roc <- collect_predictions(lgbm_res, summarize = FALSE) %>%
  dplyr::group_by(id) %>%
  yardstick::roc_curve(truth = retained_binary, .pred_1, event_level = "second") %>%
  dplyr::mutate(model = "LightGBM")

xgb_cv_roc <- collect_predictions(xgb_res, summarize = FALSE) %>%
  dplyr::group_by(id) %>%
  yardstick::roc_curve(truth = retained_binary, .pred_1, event_level = "second") %>%
  dplyr::mutate(model = "XGBoost")

logit_cv_roc <- collect_predictions(cv_res, summarize = FALSE) %>%
  dplyr::group_by(id) %>%
  yardstick::roc_curve(truth = retained_binary, .pred_1, event_level = "second") %>%
  dplyr::mutate(model = "Logistic")

cv_roc <- dplyr::bind_rows(lgbm_cv_roc, xgb_cv_roc, logit_cv_roc)
```

```{r, echo=FALSE, results='hide', message=FALSE, warning=FALSE}


ggplot(cv_roc, aes(x = 1 - specificity, y = sensitivity,
                   group = interaction(model, id), color = model)) +
  geom_path(alpha = 0.6) +
  geom_abline(linetype = 3) +
  labs(title = "ROC by Fold (5-fold CV)", x = "1 - Specificity", y = "Sensitivity") +
  theme_minimal()
```


```{r}

# 最优解 - logistic regression

# ---------- recipe + 模型 ----------
rec_tune_final <- recipe(
    retained_binary ~ ., 
    data = train_data %>% select(retained_binary, all_of(finalVariables))
  ) %>%
  step_string2factor(all_nominal_predictors()) %>%
  step_unknown(all_nominal_predictors()) %>%
  step_novel(all_nominal_predictors()) %>%
  step_other(all_nominal_predictors(), threshold = 0.01) %>%
  step_dummy(all_nominal_predictors()) %>%
  step_impute_median(all_numeric_predictors()) %>%
  step_zv(all_predictors())

set.seed(704)
# fold 5 times
folds_final <- vfold_cv(train_data, v = 5, strata = retained_binary)

logit_mod_final <- logistic_reg(mode = "classification") %>%  set_engine("glm")
wf_final <- workflow() %>%  add_recipe(rec_tune_final) %>%  add_model(logit_mod_final)

# ---------- 训练 + 测试集评估 ----------
final_fit <- fit(wf_final, data = train_data)


# 3) 取出底层 glm 对象，查看 summary（含系数、SE、z、Pr(>|z|)）
glm_final_fit <- workflows::extract_fit_engine(final_fit)   # == 一个 glm 对象
summary(glm_final_fit)                                # 控制台里就能看到 p-value、(Intercept) 等


preds_final <- augment(final_fit, new_data = test_data)  # 包含 .pred_0 / .pred_1 / .pred_class

# 混淆矩阵
# conf_mat(preds_final, truth = retained_binary, estimate = .pred_class)
# logit_mod_final
```
| Variable | Estimate | Std. Error | p-value | OR | CI Lower | CI Upper | Significant (p<0.05) | Interpretation |
|----------|----------|------------|---------|----|----------|----------|----------------------|----------------|
| (Intercept) | -0.0456 | 0.0382 | 0.233 | 0.9554 | 0.8847 | 1.0323 | FALSE | 基准情景的对数赔率/概率起点） |
| weeks_since_last_purchase | -0.4694 | 0.0043 | 2e-16 | 0.6255 | 0.6166 | 0.6346 | TRUE | 该变量增加1单位，留存赔率↓约37.5% |
| discounted_rate_last_purchase | -3.8825 | 0.0383 | 2e-16 | 0.0206 | 0.0191 | 0.0222 | TRUE | 该变量增加1单位，留存赔率↓约97.9% |
| avg_AddOnpurchase_value | 0.0322 | 0.0006 | 2e-16 | 1.0327 | 1.0311 | 1.0343 | TRUE | 该变量增加1单位，留存赔率↑约3.3% |
| num_purchases | 0.5537 | 0.0060 | 2e-16 | 1.7398 | 1.7113 | 1.7689 | TRUE | 该变量增加1单位，留存赔率↑约73.9% |
| location_BayOfPlenty | 0.0534 | 0.0384 | 0.165 | 1.0548 | 0.9784 | 1.1367 | FALSE | 该变量增加1单位，留存赔率↑约5.5% |
| location_Canterbury | -1.1345 | 0.0269 | 2e-16 | 0.3215 | 0.3047 | 0.3393 | TRUE | 该变量增加1单位，留存赔率↓约67.8% |
| location_Gisborne | 0.0959 | 0.0934 | 0.309 | 1.1007 | 0.9166 | 1.3211 | FALSE | 该变量增加1单位，留存赔率↑约10.1% |
| location_HawkesBay | 0.0279 | 0.0554 | 0.614 | 1.0283 | 0.9214 | 1.1478 | FALSE | 该变量增加1单位，留存赔率↑约2.8% |
| location_ManawhatuWhanganui | -0.0339 | 0.0440 | 0.441 | 0.9666 | 0.8893 | 1.0506 | FALSE | 该变量增加1单位，留存赔率↓约3.3% |
| location_Northland | -0.0285 | 0.0480 | 0.553 | 0.9720 | 0.8826 | 1.0696 | FALSE | 该变量增加1单位，留存赔率↓约2.8% |
| location_Otago | -1.1905 | 0.0375 | 2e-16 | 0.3040 | 0.2823 | 0.3274 | TRUE | 该变量增加1单位，留存赔率↓约69.6% |
| location_Southland | -1.1027 | 0.0565 | 2e-16 | 0.3317 | 0.2963 | 0.3714 | TRUE | 该变量增加1单位，留存赔率↓约66.8% |
| location_Taranaki | -0.0627 | 0.0670 | 0.349 | 0.9393 | 0.8236 | 1.0715 | FALSE | 该变量增加1单位，留存赔率↓约6.1% |
| location_Tasman | -1.0718 | 0.0772 | 2e-16 | 0.3423 | 0.2940 | 0.3986 | TRUE | 该变量增加1单位，留存赔率↓约65.8% |
| location_Waikato | -0.0096 | 0.0332 | 0.773 | 0.9905 | 0.9265 | 1.0591 | FALSE | 该变量增加1单位，留存赔率↓约0.9% |
| location_Wellington | -0.0359 | 0.0331 | 0.279 | 0.9647 | 0.9028 | 1.0302

```{r, echo=FALSE, results='hide', message=FALSE, warning=FALSE}
ctrl_final <- control_resamples(save_pred = TRUE)
cv_res_final <- fit_resamples(
  wf_final,
  resamples = folds_final,
  control   = ctrl_final,
  metrics   = metric_set(accuracy, sens, spec, precision, f_meas, roc_auc)
)

collect_metrics(cv_res_final)         # 5 折的均值和标准误
```


```{r, echo=FALSE, results='hide', message=FALSE, warning=FALSE}

# 1) 收集每个样本的预测
cv_pred_final <- collect_predictions(cv_res_final, summarize = FALSE)

# 2) 生成每折 ROC 曲线数据
roc_cv <- cv_pred_final %>%
  group_by(id) %>%
  roc_curve(truth = retained_binary, .pred_1, event_level = "second")

# 3) 每折 AUC
cv_auc_final <- cv_pred_final %>%
  group_by(id) %>%
  roc_auc(truth = retained_binary, .pred_1, event_level = "second")

# 汇总均值±标准差
auc_label_final <- cv_auc_final %>%
  summarise(mean_auc = mean(.estimate), sd_auc = sd(.estimate)) %>%
  mutate(lbl = sprintf("Mean AUC = %.3f ± %.3f", mean_auc, sd_auc)) %>%
  pull(lbl)

# 4) 画每折 ROC 曲线
p_fold_final <- autoplot(roc_cv) + 
  labs(title = "ROC by Fold (5-fold CV, Full Data)",
       subtitle = auc_label_final,
       x = "1 - Specificity", y = "Sensitivity") +
  theme_minimal()
print(p_fold_final)
```



-- Findings & Result Analysis

-- Recommendations & Strategy

-- Conclusion

-- References

-- Appendices
